【裁判字號】    97,上訴,2449
【裁判日期】    980520
【裁判案由】    違反毒品危害防制條例
【裁判全文】
臺灣高等法院臺中分院刑事判決        97年度上訴字第2449號
上  訴  人  臺灣彰化地方法院檢察署檢察官
上  訴  人
即  被  告  戊○○
                    押）
            乙○○
                      9弄6號
                    （現於臺灣臺中女子監獄執行中）
上二人共同
選任辯護人  周啟同  律師
上  訴  人
即  被  告  辛○○
                    （現於臺灣彰化監獄執行中）
選任辯護人  蔡譯智  律師
上  訴  人
即  被  告  己○○
                    押）
選任辯護人  楊雯齡  律師
上列上訴人等因被告等違反毒品危害防制條例案件，不服臺灣彰
化地方法院96年度訴字第1466號中華民國 97年8月21日第一審判
決（起訴案號：臺灣彰化地方法院檢察署96年度偵字第5837號、
第6374號、第5865號），提起上訴，本院判決如下：
    主  文
上訴駁回。
    事  實
一、乙○○（綽號小美、姐仔）前曾於民國95年間，因施用第二
    級毒品案件，經原審法院以 94年度斗簡字第651號，判處有
    期徒刑6月確定，入監執行後，於 95年10月12日縮短刑期執
    行完畢。而戊○○（綽號大胖、小胖、胖哥）為乙○○之男
    友，己○○（綽號阿龍）、辛○○（綽號海豬）則均為戊○○之友人，戊○○、乙○○、己○○及辛○○等人自96 年4
    月份起，即共同居住於戊○○所承租位於南投縣草屯鎮○○
    路65之1號住處內。 詎戊○○、乙○○、己○○及辛○○均
    明知海洛因業經毒品危害防制條例列為第一級毒品管制，依
    法不得販賣及持有，竟為圖謀厚利俾供購毒者施用，竟意圖
    營利，基於販賣第一級毒品海洛因之犯意聯絡，以戊○○為
    首，先在臺灣地區某不詳地點，向不詳姓名年籍之成年人購
    入不詳重量之第一級毒品海洛因後，再由戊○○、乙○○、
    辛○○輪流以非屬渠等所有之0000-000000、0000-000000、
    0000-000000門號對外接洽購買海洛因之金額、 數量及地點
    後，再由戊○○指派辛○○單獨駕車外出交易海洛因，或由
    戊○○指派辛○○駕駛自小客車搭載戊○○或乙○○外出交
    易海洛因，或由戊○○指派己○○駕駛自小客車搭載戊○○
    或乙○○外出交易海洛因。嗣於如附表一編號1至3、附表二
    編號1至4、附表三編號 1所示之交易時間、交易地點，分別
    以如附表一編號1至3、附表二編號1至4、 附表三編號1所示
    之交易方式及交易價格，共同販賣第一級毒品海洛因予丙○○3次、丁○○4次及癸○○ 1次，均如附表一、二、三所示
    。販賣海洛因所得之款項，則留供渠等充作購毒及生活開銷
    所用。嗣經臺灣彰化地方法院檢察署指揮司法警察實施通訊
    監察，而查知上情，並經警於96年6月23日上午8時40分許，
    持原審法院所核發之搜索票，前往渠等 4人共同居住之南投
    縣草屯鎮○○路65之1號租屋處搜索， 當場於戊○○、乙○○共同居住之3樓房間內，扣得供乙○○個人施用， 與本案
    販賣海洛因無關之海洛因27包、甲基安非他命4包， 及戊○○、乙○○個人使用，與本案無關之行動電話18支、SI M卡
    19張、電子磅秤1台、夾鏈袋2包、削尖吸管3支、帳冊3包、
    數位錄音機1台、手提包5個、錄影機1台、DVD光碟機6台 、
    傳真機2台、電腦主機1台、現金24,000元、千元偽鈔5張 ；
    另在己○○所居住之4樓房間，查扣供己○○個人施用， 與
    本案販賣海洛因無關之海洛因1包、玻璃球吸食器3支及行動
    電話2支；另在辛○○居住所在，扣得辛○○個人施用， 與
    本案販賣海洛因無關之海洛因19包、不明粉末 6包、甲基安
    非他命2包，及辛○○個人使用，與本案無關之研磨機1組、
    磅秤1台、夾鏈袋1大包、行動電話8支、SIM 卡4張、注射針
    筒7支及吸食器1組等物品。
二、案經彰化縣警察局移送臺灣彰化地方法院檢察署檢察官偵查
    起訴。
    理  由
壹、證據能力部分：
一、就被告乙○○、己○○、辛○○之警詢自白是否具有證據能
    力部分：
    按刑事訴訟法第 95條第2款、第156條第4項分別規定：訊問
    被告應先告知得保持緘默，無須違背自己之意思而為陳述；
    被告未經自白，又無證據，不得僅因其拒絕陳述或保持緘默
    ，而推斷其犯行。此乃被告在刑事訴訟程序中，所享有保持
    緘默及拒絕陳述之權利。為確保被告之緘默權及拒絕陳述權
    ，防止以違法之方法取得其供述，刑事訴訟法第98條明定：
    訊問被告應出以懇切之態度，不得用強暴、脅迫、利誘、詐
    欺、疲勞訊問或其他不正之方法；第156條第1項明定：被告
    之自白，非出於強暴、脅迫、利誘、詐欺、疲勞訊問、違法
    羈押或其他不正之方法，且與事實相符者，得為證據。將被
    告因遭受身體上強制（包括：強暴、疲勞訊問及其他施以生
    理上壓迫之不正方法）或精神上強制（包括：脅迫、利誘、
    詐欺及其他施以心理上壓迫之不正方法）所為非任意性之自
    白，以及在違法羈押中所為之自白，同列為以不正方法取得
    之供述證據，不問其自白是否與事實相符，一概排除其證據
    能力。良以非任意性之自白，係在被告遭受身體上強制或精
    神上強制之情況下所取得，並非出於其自由意思之發動，在
    其心意自主之情況下所為之陳述，非真實之可能性大為提高
    ，若允許採為證據，不僅嚴重侵犯人權，也容易造成司法誤
    判，因此否定其證據能力。但所謂非任意性之自白，除其自
    白必須是以不正方法取得外，尤須該自白與不正方法間具有
    因果關係，始有前述排除法則之適用，此觀刑事訴訟法第15
    6條第1項規定：「被告之自白，非『出於』強暴……者，得
    為證據」即明。而上開因果關係之判斷，除應依個案具體情
    節，詳細考察訊問之一方之基本狀況（包括：實施不正方法
    之態樣、手段、參與實施之人數……等等）及受訊問之一方
    之基本狀況（包括：受訊問人之年齡、地位、品行、教育程
    度、健康狀況……等等）外，更應深入探討不正方法與自白
    間之相關聯因素（包括：實施不正方法對受訊問人強制之程
    度、與自白在時間上是否接近、地點及實施之人是否相同、
    受訊問人自白時之態度是否自然、陳述是否流暢……等等）
    及其他相關情況，為綜合研判，始能符合事實（最高法院94
    年度臺上字第2997號判決意旨參照）。故倘被告之自白非出
    於任意性，且與訊問人員之不正當方法具有因果關係者，則
    該自白即不適宜作為證據。經查：
  (一)就被告乙○○抗辯遭到疲勞訊問部分：
    被告乙○○抗辯伊於 96年6月23日接受警詢時，已懷有身孕
    ，身體狀況不佳，且伊於當天上午即因員警搜索遭查獲，然
    員警遲至當天傍晚始進行訊問，伊當日因懷孕及施用海洛因
    ，精神狀況極差等語。然查：經原審於97年6月2日就被告乙○○之 96年6月23日警詢錄影光碟進行勘驗，勘驗結果如下
    ：於警訊一開始時，被告乙○○仍可幫忙員警移動現場椅
    子，精神狀況正常，雖然時而仰靠在椅子上，時而斜趴在椅
    子扶手，時而趴在桌上，回答員警問題，但都可以與員警正
    常對答，且提出解釋。於員警訊問扣案物之千元紙幣24張時
    ，被告乙○○主動陳述那些紙幣是她自己的，不是賣藥所得
    ；被告乙○○於訊問時詢問要怎樣才能交保，員警說不是
    妳要怎樣說才能交保，而是要照實說；被告乙○○在接受
    員警訊問有關扣案物是何人所有時，曾經對於警員表示肚子
    很痛，並拿取桌上香煙吸食，並向員警表示快點，肚子很痛
    ，今天有一點出血，會流產，員警則告以放輕鬆，不要再抽
    煙，並表示希望乙○○老實說，會向檢察官表示態度很好，
    且懷孕，盡量讓乙○○可以在外面生產。被告乙○○在警詢
    時，有說不想被羈押，幫幫我，員警告以講實話對妳最好，
    否則還有其他共犯的筆錄可供比對；被告乙○○表示腰很
    痛，員警詢問是否需要東西靠腰，並主動拿靠墊供乙○○放
    在椅子上，乙○○並有表示這樣子可以；員警於訊問有關
    通訊監察譯文內容時，沒有將譯文內容提示給乙○○，但有
    逐字朗讀譯文內容給被告乙○○聽完後，再進行訊問；乙○○在員警訊問通訊監察譯文 3時，主動向員警表示之前她說
    錯了，並說她自己有在賣毒品軟的；員警提示通訊監察譯
    文6（即彰警刑偵三字第960035752號卷【下稱警卷】第38頁
    ）並詢問該次交易的金額是多少，乙○○表示是 1,000元，
    但是對方是用欠的，她沒有收到錢。而乙○○進行至該次筆
    錄記載第 6頁開始，即將腳擺放在另一張椅子上，繼續接受
    員警詢問；員警全程偵訊態度和緩，且盡量欲以各種方法
    舒緩乙○○所表達之身體之不適；該次警詢筆錄員警均係
    依照乙○○所述記載，此經原審製成勘驗筆錄一紙在卷可稽
    （見原審卷三第28頁反面、第29頁）。綜觀前開勘驗筆錄內
    容所載，被告乙○○雖曾表示懷孕身體不適，惟員警已盡量
    以各種方法，包括提供靠枕或其他椅子，俾被告乙○○得以
    較舒適之姿勢應訊，被告乙○○亦曾表示這樣即可，從而被
    告乙○○雖因妊娠不適，然尚未達不能進行詢問之程度；又
    於員警詢問過程中，被告乙○○尚非僅係以「嗯」、「是」
    、「不是」等簡要回答應訊，而係能針對員警所提問題，具
    體回答始末陳述，且伊嗣後於原審 97年1月17日以證人身分
    應訊時亦證稱：其施用完海洛因僅係會讓心情不會悶，並不
    會讓其有幻覺；而其於被查獲後遭羈押進入看守所時，亦僅
    向所方反應伊有懷孕，而未曾向所方表示毒癮發作等語（見
    原審卷二第78頁反面），足認縱被告乙○○於查獲前有施用
    海洛因，亦尚不至於影響伊應訊時陳述之任意性；再本案雖
    員警係於當日上午即至被告乙○○當時居住處進行搜索，然
    當日所逮捕者共有本案 4名被告，復有如犯罪事實欄一所載
    為數甚多之扣案物品需司法警察進行點收，司法警察於當日
    下午 4時49分起就被告乙○○部分開始進行詢問，尚難認司
    法警察有何故意拖延訊問之情，況被告乙○○於司法警察初
    始進行訊問時，猶能幫忙員警移動現場椅子，足認被告乙○○之精神暨體能狀況，尚未達不能應訊之狀況，被告乙○○
    及選任辯護人辯稱伊有受疲勞訊問乙情，尚難認定，本院自
    得將此部分之自白採為證據。
  (二)就被告己○○抗辯遭到疲勞訊問部分：
    被告己○○抗辯伊於96年6 月23日接受警詢時，因前有施用
    海洛因，致體力不濟，意識模糊等語。然查，經原審於96年
    12月24日就被告己○○警訊錄影光碟進行勘驗，勘驗結果如
    下：被告從員警告知其訴訟權利開始即時有打呵欠及吸氣
    ，且在等待員警打字時間偶有趴在桌上；就筆錄內容答：
    『我是自本（96）年3月間幫戊○○販賣毒品，於5月間才至
    該處居住。』依照勘驗結果，被告原本是回答自 96年3月間
    才開始與戊○○接觸，員警即詢問是否在 5月工作之前，即
    已開始幫忙販賣，之後才前往南投工作，員警並口頭朗誦該
    段警詢筆錄記載內容，被告未表示異議；被告回答完警詢
    筆錄第 3頁，『你為何與戊○○、乙○○及辛○○共同販賣
    毒品？如何分工？』之回答後，在等待員警製作筆錄時間時
    ，員警曾叫被告振作一點，忍耐一下，經被告詢問可否先站
    立一下，員警同意並表示只要不離開偵訊室即可，被告即先
    起立走動，待員警再度訊問下個問題時，被告原本蹲在地上
    ，雙手環抱頭應訊，但經員警制止，要求先振作，被告即再
    度坐回椅子坐著應訊；被告除前開情況外，於員警與其對
    話詢問筆錄時，均能抬頭與員警對答應訊，且可自己陳述筆
    錄內容，尚非均僅以是、不是等回答；員警於更換錄影光
    碟時，有詢問被告是否要上廁所等情，業經原審製成勘驗筆
    錄一紙在卷足憑（見原審卷一第185頁反面、第186頁）。綜
    觀前開勘驗筆錄內容所載，被告己○○雖於警詢過程等待員
    警打字過程中，偶有打呵欠、吸氣、趴在桌上、蹲在地上及
    起立走動等情，惟於員警提問、被告己○○應訊時，被告己○○即能抬頭與員警對答應訊，且可始末陳述該日警詢筆錄
    所載內容，尚非僅以是、不是等語回答，足認被告己○○於
    當日接受員警詢問時，雖精神狀況確屬不佳，然實尚未達不
    能應訊之狀況，被告己○○及選任辯護人辯稱伊有受疲勞訊
    問乙情，尚難認定，本院自得將此部分之自白採為證據。
二、按被告以外之人（包括證人、鑑定人、告訴人、被害人及共
    同被告等）於司法警察官或司法警察調查中所為之陳述，與
    審判中不符時，其先前之陳述具有較可信之特別情況，且為
    證明犯罪事實存否所必要者，得為證據，刑事訴訟法第 159
    條之2 定有明文。所謂「前後陳述不符」之要件，應就前後
    階段之陳述進行整體判斷，以決定其間是否具有實質性差異
    ，惟無須針對全部陳述作比較，陳述之一部分有不符，亦屬
    之。而所謂「具有較可信之特別情況」之情形，亦應就前後
    陳述時之各種外部情況進行比較，以資決定何者外部情況具
    有可信性。若陳述係在特別可信之情況下所為，則虛偽陳述
    之危險性即不高，雖係審判外陳述，或未經被告為反對詰問
    、對質，仍得承認其有證據能力。所稱「外部情況」之認定
    ，例示如下：
    (一)時間之間隔：陳述人先前陳述是在記憶猶新的情況下直接
      作成，一般與事實較相近，事後即可能因記憶減弱或變化
      ，致有不清晰或陳述不符之現象發生。
    (二)有意識的迴避：由於先前陳述時被告未在場，是陳述人直
      接面對詢問警員所為陳述較為坦然；事後可能因陳述人對
      被告有所顧忌或同情，因而在被告面前較不願陳述不利被
      告之事實。
    (三)受外力干擾：陳述人單獨面對司法警察（官）所為之陳述
      ，程度上較少會受到來自被告方面強暴、脅迫、詐欺、利
      誘或收買等外力之影響，其陳述較趨於真實。若被告在庭
      或有其他成員參與旁聽時，陳述人可能會本能的作出迴避
      對被告不利之證述，或因不想生事招惹麻煩乃虛構事實或
      進而否認以前之供述而為陳述。
    (四)事後串謀：證人對警察描述其所親身經歷之情形，因較無
      時間或動機去編造事實，客觀上亦較難認與被告間有勾串
      情事，其陳述具有較可信性。但事後因特殊關係，雙方可
      能因串謀、請託而統一口徑；或事後情況變化，兩者從原
      先敵對關係變成現在友好關係，抑或業已由中取得利益等
      情形，其陳述即易偏離事實而較不可信。
    (五)警詢時有無辯護人、代理人或親友在場：如有上開親誼之
      人在場，自可期待證人為自由從容之陳述，其證言之可信
      度自較高。
    (六)警詢所作之筆錄記載是否完整：如上開筆錄對於犯罪之構
      成要件、犯罪態樣、加重減輕事由或起訴合法要件等事實
      或情況，均翔實記載完整，自可推定證人之陳述，與事實
      較為相近，而可信為真實。法院應斟酌上列因素綜合判斷
      ，亦應細究陳述人之問答態度、表情與舉動之變化，此一
      要件係屬訴訟法事實之證明，以自由證明為已足，且應由
      主張此項證據之人證明。惟此僅係確定上開陳述有無證據
      能力而已，至該證據具有證據能力後，其證據力之強弱問
      題（指證明力），仍待法院綜合全辯論意旨及調查證據所
      得，依法認定之。
    本件證人丙○○、丁○○、癸○○、被告戊○○、乙○○、
    辛○○及己○○於警詢中及原審審理時暨證人丙○○於本院
    審理時之證述，雖前後陳述有部分不符之情形，本院審酌渠
    等於警訊中之證述距案發日較近，當時記憶自較深刻，可立
    即反應所知，不致因時隔日久而遺忘案情；且較無來自被告
    或其他成員同庭在場之壓力而出於虛偽不實之指證，或事後
    串謀而故為迴護被告之機會，且警詢筆錄就犯罪之構成要件
    及態樣記載均屬完整，證人丙○○、丁○○、癸○○、戊○○、辛○○復均證稱確曾為如警詢筆錄所載之陳述，證人乙○○、己○○雖於原審審理時證稱警詢筆錄所載內容部分非
    渠等所為陳述，然經原審勘驗渠等2人之警詢錄影光碟後（
    如前述），認該2人警詢筆錄所為記載，均符合渠等2人陳述
    之真意，此有前開原審96年12月24日、97年6月2日勘驗筆錄
    各一紙附卷可為憑證。再參酌原審當庭詰之上開證人，均表
    示：渠等彼此間及與另被告 2人間並無怨隙，且證人丙○○
    、丁○○、癸○○、戊○○復均證稱：警詢時所述係出於自
    由意志所為；證人乙○○、己○○雖證稱精神狀況不佳，然
    經本院前開理由欄壹、一(一)(二)說明，認證人乙○○、己○○
    之警詢證述仍係出於渠等自由意志等情，足認上開證人於警
    詢中所為之陳述，客觀上均具有較可信之特別情況，且亦為
    證明犯罪事實存否所必要，依上揭規定，其等於警詢中之證
    言自有證據能力。
三、按被告以外之人於偵查中向檢察官所為陳述，除顯有不可信
    之情況者外，得為證據，同法第159 條之1第2項定有明文。
    偵查中對被告以外之人（包括證人、鑑定人、告訴人、被害
    人及共同被告等）所為之偵查筆錄，或被告以外之人向檢察
    官所提之書面陳述，性質上均屬傳聞證據。惟現階段刑事訴
    訟法規定檢察官代表國家偵查犯罪、實施公訴，依法其有訊
    問被告、證人及鑑定人之權，證人、鑑定人且須具結，而實
    務運作時，檢察官偵查中向被告以外之人所取得之陳述，原
    則上均能遵守法律規定，不致違法取供，其可信度極高，職
    是，被告以外之人前於偵查中已具結而為證述，除反對該項
    供述得具有證據能力之一方，已釋明「顯有不可信之情況」
    之理由外，不宜以該證人未能於偵訊中接受他造之反對詰問
    為由，即遽指該證人於偵查中之陳述不具證據能力。本件證
    人丙○○、丁○○、癸○○、戊○○、乙○○、辛○○及己○○等人，均未曾提及檢察官在偵查時有不法取供之情形，
    被告戊○○、乙○○、己○○及渠等之選任辯護人亦未釋明
    上開供述有顯不可信之情況，且上開證人復已於原審審理時
    ，進行交互詰問，縱前開證人先後證述略有不符，然此僅因
    屬證明力之問題，尚無礙於前揭證人於偵查中之證言具有證
    據能力之情。
四、按有事實足認被告或犯罪嫌疑人有最輕本刑為3 年以上有期
    徒刑之罪嫌，並危害國家安全或社會秩序情節重大，而有相
    當理由可信其通訊內容與本案有關，且不能或難以其他方法
    蒐集或調查證據者，得發通訊監察書。通訊監察書，偵查中
    由檢察官依司法警察機關聲請或依職權核發，審判中由法官
    依職權核發，修正前通訊保障及監察法第 5條第1項第1款、
    第2項定有明文。本件被告4人所使用之0000-000-000、0000
    -000-000、0000-000-000號行動電話之監聽錄音，係經臺灣
    彰化地方法院檢察署檢察官核准在案，有詳載聲監案號、案
    由、監察電話及對象等之臺灣彰化地方法院檢察署96年彰檢
    良和聲監（續）字第 252號通訊監察書及譯文紀錄等附卷可
    參（見96年度偵字第5837號卷第29至36頁、第46頁、第61頁
    ；96年度偵字第6374號卷第26至33頁、第52頁、第45、75、
    95頁；96年度他字第492號卷第6頁），係依法所為之監聽，
    尚無不法取證情事。又按通訊監察錄音之譯文，僅屬依據監
    聽錄音結果予以翻譯之文字，固具文書證據之外觀，但實際
    上仍應認監聽所得之錄音帶或光碟，始屬調查犯罪所得之證
    物；刑事訴訟法第 165條之1第2項所稱之證物，如其蒐證程
    式合法，並經合法調查，自具證據能力。因此檢察官如提出
    通訊監察錄音之譯文為其證據方法，實乃以其監聽所得之錄
    音帶或光碟，為調查犯罪所得之證物，法院本應依刑事訴訟
    法第165條之1所列之方法調查，以判斷該錄音帶或光碟是否
    與通訊監察錄音之譯文相符。而監聽錄音製作之譯文，雖通
    常為偵查犯罪機關單方面製作，然若被告或訴訟關係人對其
    真實性並無爭執，經法院於審判期日提示譯文供當事人辨認
    、表示意見並為辯論者，程式自屬適法（最高法院95年度臺
    上字第295號、 94年度臺上字第4665號判決意旨參照）。查
    本案卷內之相關電話監聽，取證程式未見違法情事，已如前
    述；而警方依監聽錄音所製作之監聽譯文，經本院提示予檢
    察官、被告戊○○、乙○○、辛○○及己○○暨其等之選任
    辯護人後，迄言詞辯論終結前均無異議，且均同意採為證據
    ，依上開說明，本案卷內通訊監察譯文均具證據能力。
貳、認定事實及論罪科刑部分：
一、訊據上訴人即被告辛○○就上揭犯行，均坦承不諱，上訴人
    即被告戊○○、乙○○、己○○對於渠等 3人與被告辛○○
    共同居住於經警搜索之地點，且被告乙○○、己○○均有施
    用海洛因等情，固均坦承不諱；惟被告戊○○、乙○○、己○○等 3人均矢口否認有何販賣海洛因之犯行；被告戊○○
    辯稱：附表一、二、三所示之行動電話門號，伊均未曾使用
    ，渠與其他三人會同住，係因被告辛○○、己○○向伊租屋
    ，渠與其他 3人並未共同販賣海洛因；丙○○說警察叫他做
    筆錄，並不是丙○○的真意，他也有當場指認哪位警察叫他
    做假這份的筆錄，而且丙○○的警訊筆錄上面所寫，他是在
    家被抓，但是上次對質時，他們是說在醫院，跟他們筆錄不
    一樣，我感覺這份筆錄他自己連他是在哪裡被抓，他都沒有
    辦法交代。而辛○○對伊之指控亦不實在。警察甲○○、庚○○他們對於被指認出來，他們還一直強調是用範本的話，
    依伊看丙○○之筆錄，確實是沒有範本，他們所言不實在。
    丁○○伊不認識，丁○○也證實不認識伊。其亦說是警察叫
    他指證伊的。且製作警詢筆錄時，有時丙○○不在時，記錄
    之警員即在打字，顯然丙○○之警詢筆錄並不實在。至於扣
    案物品，電腦是伊日常用品，已經壞掉很久了，沒有使用，
    毒品部分伊未吸食，都是伊女朋友乙○○在施用。研磨器、
    吸食器均非伊的。夾鏈袋伊不知幹嘛，亦非伊所有，行動電
    話伊有拿兩支號碼是0000000000、0000000000，其他那麼多
    手機，是以前所使用過壞掉、舊的都有。藍色外皮的筆記簿
    是伊的，伊記載職業棒球隊的隊名，裡面的電話號碼不是伊
    寫的，伊是跟人家拿舊的，伊未販毒云云。被告乙○○則辯
    稱：附表一、二、三所示之行動電話，伊均未曾使用，伊買
    毒品之錢，是向被告戊○○拿玩職棒所贏的錢來買；伊不認
    識丙○○、丁○○、癸○○等人，他們所說的全部不實在；
    黃佳雯的部分沒有意見，其他之人都是亂講的，伊未讓他們
    載去賣毒。日記簿是伊的，另一本小筆記簿也是伊的，是記
    載日常用品及電腦上網的網址。日記是寫伊之心情。其中有
    電話號碼，是記載伊之朋友，日記簿上之金額，是朋友向伊
    借錢，由伊紀錄而已，這些錢，到目前朋友都沒有還給伊云
    云。被告己○○則辯稱：伊僅有向被告戊○○租房子，之前
    在法院訊問時，係因毒癮發作，不知在回答什麼，丁○○、
    丙○○二人在警、偵訊所述不實在，他們在原審作證說不認
    識伊，亦未向伊買過毒品，是實在的。對於癸○○於警、偵
    訊、原審所言都不實在，他口供反覆不一。辛○○部分，他
    指述說伊販賣毒品部分不是事實。甲○○、庚○○部分，伊
    看警訊筆錄做口供在九十六年六月二十三日在丙○○家製作
    筆錄，但是對質時勘驗錄影帶結果，是在九十六年六月二十
    八日，差了五天，而且說是從醫院把他帶去做筆錄，時間、
    地點都有差異，二位警察之證詞並不實在。除了在伊旁邊搜
    出之海洛因一包，及兩個玻璃球吸食器，一支電話均是伊的
    ，至於行動電話號碼前面是0930，後面的六碼伊忘記了，其
    餘的東西都不是伊的，與伊無關。在製作警詢筆錄時，伊因
    犯毒癮，精神不濟才會亂說話云云。被告戊○○、乙○○及
    己○○之選任暨指定辯護人則均為渠等辯護：渠等 3人並無
    何販賣海洛因之行為等語。惟查：
  (一)被告戊○○、乙○○、辛○○及己○○係共組販毒集團，且
    以被告戊○○為首，負責販入第一級毒品海洛因後，再由被
    告戊○○、乙○○、辛○○輪流以0000-000-000、0000-000
    -000、0000-000-000對外接洽購買海洛因之金額、數量及地
    點後，再由被告戊○○指派被告辛○○單獨駕車外出交易海
    洛因，或由被告戊○○指派辛○○駕駛自小客車搭載被告戊○○或被告乙○○外出交易海洛因，或由被告戊○○指派被
    告己○○駕駛自小客車搭載被告戊○○或乙○○外出交易海
    洛因部分：
    (1)上開被告4 人販賣毒品海洛因之分工情節，業據被告戊○○於警詢時坦承：伊應該算有和被告乙○○、辛○○、己○○共同販賣海洛因，由伊提供貨源，交由渠等交貨，．
      ．．就伊所知，被告乙○○應該有販賣海洛因等語（見警
      卷第6、7頁）、被告乙○○於偵訊時陳稱： 96年1月初開
      始，伊有與被告戊○○一起販賣海洛因。向伊買過海洛因
      的人都打電話給伊叫伊「姐仔」，伊只固定賣給4、5個人
      。扣案之海洛因是伊與被告戊○○所有等語（見96年度偵
      字第5837號卷第68、69頁）、被告辛○○於警、偵訊及原
      審審理時均陳稱渠等 4人以前揭分工方式販賣海洛因等語
      。被告己○○則於警詢、偵訊及原審羈押訊問時均坦承：
      伊會駕車搭載被告戊○○、乙○○出外販賣毒品海洛因，
      被告辛○○亦係負責搭載被告戊○○、乙○○外出販賣海
      洛因。伊開車載送「胖子」即被告戊○○，被告戊○○負
      責收錢，毒品亦係被告戊○○負責交給對方，伊出去一次
      ，被告戊○○會拿兩包海洛因給伊施用。毒品是被告戊○○向人家拿的等語（見96年度偵字第5837號卷第43、44頁
      、第73、74頁，原審 96年度聲羈字第199號卷第13頁反面
      ），彼此互核相符。又依照卷附被告等4人所使用之00000
      00000門號與 0000000000門號於96年5月9日之通話內容：
      「 A：你叫『阿龍』或是誰幫我把我床頭的『鐵盒子』拿
      下來，我忘記帶下來了！你叫他拿下來，我等一下要交『
      2滴』！B：什麼要交『2滴』？你都沒帶嗎？A：有啦！我
      有帶『 1滴』我要用的！『鐵盒子』我忘記帶下來！現在
      人家要交『2滴』！我身上只有我要用的啊！『2滴』就在
      鐵盒子啊！」（以下簡稱第1通通聯）；及被告4人所使用
      之0000000000門號與00-0000000於 96年5月25日之通話內
      容：B：喂！姐仔！這次有比較少一點！A：哪有可能！我
      都用「蹺蹺」的耶！B：蹺蹺的！A：對啊，我都用蹺蹺的
      耶！蹺蹺的都是 60啊！…」（以下簡稱第2通通聯），此
      有通訊監察譯文 2紙在卷可稽（見警卷第35頁）；被告乙○○於警詢時坦承第 1通通聯係伊與被告戊○○之對話；
      第2通通聯則係伊與欲購毒者之對話，而依前開第1通通聯
      內容所示，被告乙○○提及欲被告戊○○委由「阿龍」將
      伊床頭內放有「 2滴」之鐵盒子拿下來等語，而依據被告
      辛○○及證人癸○○於警詢及原審審理所證述，「1 滴」
      、「 2滴」、「半滴」即係指海洛因之數量，亦即分指1,
      000元、 2,000元及500元之海洛因量等語，再審諸被告己○○之綽號為「阿龍」，綽號為「阿龍」復可在被告乙○○住處取得被告乙○○「鐵盒子」之人，實即指與被告乙○○、戊○○同住之被告己○○，從而，就第 1通通聯紀
      錄所載，已足認被告戊○○、乙○○及己○○有共同販賣
      第一級毒品海洛因之行為；另被告乙○○於警詢時就第 2
      通通聯紀錄內容表示係指伊賣毒品海洛因給對方，而伊向
      被告辛○○借磅秤等語（見96年度偵字第5837號卷第26頁
      第2、3行）。從而，就第 2通通聯紀錄所載，亦已足認被
      告乙○○及被告辛○○間，確有共同販賣第一級毒品海洛
      因之行為。是被告戊○○、乙○○、辛○○及己○○前開
      不利於己之自白，應核與事實相符。
    (2)被告戊○○、乙○○及己○○嗣後均翻異前詞，被告戊○○辯稱：伊於警詢時係想 1人承擔全部犯行，才會坦承有
      販賣海洛因之行為；被告乙○○、己○○則均辯稱警詢時
      係因精神狀況不佳，才會為如上之陳述云云；但查：據
      被告戊○○前開警詢時所為自白所示，被告戊○○不僅坦
      承己身有販賣海洛因之情，亦陳稱曾推由被告辛○○、己○○外出交易海洛因；另陳稱被告乙○○亦有販賣海洛因
      之情，從而被告戊○○警詢所為自白，尚無任何由伊一人
      承攬全部犯罪之情，被告戊○○嗣後改陳警詢自白非真等
      情，應係屬臨訟卸責及迴護其餘共同被告之詞，不足採信
      ；被告己○○、乙○○警詢時所為陳述，經原審前開理
      由欄壹、一(一)、(二)所述，本院認該警詢自白均具有任意性
      ，且核與前開所述其餘卷證相符，具有高度之真實性，是
      被告己○○、乙○○事後翻異前詞，亦應認係屬臨訟卸責
      之詞，不足採信；被告辛○○自警、偵訊至原審審理暨
      本院審理時，除於96年8 月22日送審訊問時否認前開販賣
      海洛因犯行暨分工情事外，餘不論以被告身分抑或證人身
      分應訊，均堅稱伊前開分工販賣毒品海洛因之情不諱，其
      於原審97年1月 17日審理時具結後復證稱：其並非要接受
      輕判才要認罪，其與被告戊○○、乙○○及己○○均無怨
      隙，不會設詞誣陷，其係因吃毒品才去幫人家送毒品，其
      很後悔，有就有，沒有就沒有，其在警、偵訊確實有說筆
      錄所載那些話，而其說那些話時，警察亦無何刑求及利益
      交換，那些話都是實在的，其曾經載被告乙○○出去送毒
      品過，也曾經載被告戊○○與癸○○見面，被告己○○與
      其一樣，其曾親眼看到被告己○○有在負責幫忙送毒品。
      於本院審理時供稱：伊認罪，請求從輕量刑等語（見原審
      當日審判筆錄、本院卷一第153頁正、反面、第219頁），
      蓋證人辛○○前開陳述，不僅與證人戊○○、乙○○、己○○前於警、偵訊之證述相符，且其亦就其認罪動機完整
      交代，足認證人辛○○前開證言，具有相當高度之憑信性
      。
    (3)按立場對立之各行為人，如各有其目的，而各依其目的分
      別實施犯罪行為，致彼此間無所謂犯意聯絡者，各行為人
      固僅應就其實施之行為，分別負責。然立場對立之各個行
      為人間，若有共同之目的，並為達成此一共同目的，而基
      於彼此間共同犯意之聯絡，推由其中一部分人實施犯罪行
      為者，則仍屬共同正犯，應就彼此犯意聯絡範圍內之全部
      犯罪結果共負責任。又共同正犯間之犯意聯絡，並不以數
      人間直接發生為限，即有間接之聯絡者，亦包括在內（最
      高法院92年度臺上字第1799號裁判要旨參照）。查本件被
      告戊○○、乙○○、辛○○及己○○等人共組販毒集團，
      並分別職司販入海洛因、聯絡購毒者及外出交易海洛因，
      然渠等間既有犯意聯絡及行為分擔，皆為共同正犯，且均
      應就彼此所為之行為負其責任，附此敘明。
    (4)被告戊○○、乙○○暨辯護人周啟同律師辯稱：丙○○、
      丁○○他們二人警詢之前有吸食藥物，警詢當天因為藥物
      發作他們精神不好，警察有對其等疲勞訊問，證人丙○○
      、丁○○等人的精神狀態不理想。另辯護人周啟同律師復
      為被告戊○○、乙○○辯稱：警詢時是警察將筆錄做好後
      ，才由證人丙○○照著唸，沒有馬上詢問，馬上製作筆錄
      ，顯然警詢筆錄不實在云。惟經本院勘驗警詢光碟片結果
      ：警察訊問時，證人丙○○頭有抬高答詢；丙○○答話時
      ，頭有正常抬高，供稱有向一位綽號「胖哥」者，購買海
      洛因，購買價格是從 500元到2000元之間的毒品海洛因，
      證人丙○○打電話後，胖哥對其約交付地點，到場後一手
      交錢一手交貨。證人有時低頭搔頭髮。另外供稱也有向小
      美、海豬、海華購買海洛因。另丙○○離開座位時，穿紅
      色短袖衣服的警員有在打電腦等情，業經本院勘驗光碟片
      結果無訛，有勘驗筆錄一紙在卷可憑（見本院卷一第 219
      頁）。顯然證人丙○○製作警詢筆錄時，精神正常，並無
      精神不好之情形，要足認定，自難認警察對證人有疲勞訊
      問之不當情形。雖證人丙○○於本院審理時證陳：伊在警
      局製作筆錄時因犯藥癮，而精神不穩定等情（見本院卷二
      第 141頁），然依前開各項情狀判斷，此僅係證人丙○○
      迴護被告等人之詞，不足採信。又警員於對證人丙○○製
      作警詢筆錄當時，穿白色衣服警員有交付通訊譯文給丙○○看，並由警員朗讀內容，丙○○稱：譯文內容正確，再
      將譯文交還給警察。穿白色衣服的警員照螢幕來問丙○○
      ，第二次又交付通訊譯文給丙○○看。另警員有接觸鍵盤
      在打字。其餘時間，警員均在詢問丙○○，丙○○也有在
      回答。警察有訊問丙○○，丙○○有回答，警察沒有打字
      。十分四十七秒丙○○由穿白色衣服警員帶離開座位。十
      一分六秒到十二分六秒之間，穿紅色衣服之警員在打字，
      接著穿紅色衣服之警員十二分三十七秒到十二分四十三秒
      警員又再打字。十三分二十四秒警員又打字，二十六秒丙○○回座位。十二分三十七秒警員又開始打字至十二分四
      十三秒止。十五分四秒處，警員有在詢問丙○○，警員打
      字到十五分十一秒止。三十四分十七秒穿紅色衣服者帶丙○○離開後；穿白色衣服警員坐至電腦前從三十四分四十
      一秒開始打字，斷斷續續打字至三十六分四十五秒。三十
      六分四十六秒處，丙○○返回辦公室，三十六分五十一秒
      丙○○入座，換穿紅色衣服警員坐於電腦桌前，繼續詢問
      丙○○，丙○○有在回答等情，亦經本院勘驗明確（見本
      院卷二第49頁正、反面），雖證人丙○○離開座位時，警
      員仍敲打電腦鍵盤，製作警詢筆錄，惟所謂製作筆錄，並
      非必須打字者完全將所詢問之筆錄打字完成後，受詢問人
      始得離開，警員之詢問如已告一段落，受詢問人暫時離開
      ，而負責製作警詢筆錄之警員仍繼續按受詢問人所為供述
      ，在電腦前將該訊問筆錄完成，而不違反受詢問人之原意
      ，亦屬合於製作筆錄之職責，尚難遽謂該紙警詢筆錄完全
      不可採。況證人丙○○於本院審理時證稱：（問：你於六
      月二十三日在刑警大隊被詢問時，負責做記錄的警察是否
      有將詢問你的問題及你答詢的內容全部輸入電腦？答：有
      。）、（問：據上次開庭時勘驗的光碟片所示情形，在七
      分九秒至九分二十五秒，總計有二分多鐘，有警員一再詢
      問你問題而你也一直都有回答，但光碟片顯示，在此二分
      多鐘之間，做記錄的警員並未將詢、答內容記錄下來，對
      此你有何意見？答：因為時隔多年，當時的情形我已經不
      太記得了。那天我看了光碟片後有認真回想當時的情形到
      底是如何，但我從樓上要下去地下室接受偵訊的時候，我
      因有吸食毒品，我記不太清楚。我僅記得我第一次被帶出
      偵訊室好像是要去上廁所，至於第二次被帶出去做什麼，
      我已經不記得了。）、（問：依據光碟片所示，在九分四
      十一秒至十分四十七秒，總共有一分多鐘，警察有詢問你
      「你有否向小美購買海洛因」，是否正確？答：對。）、
      證人丙○○於本院審理時固復證述：伊未曾向被告戊○○
      購買海洛因或安非他命」，且伊從醫院被抓到警局做筆錄
      前，因為剛被抓到之時伊還沒有吃解藥、比較清醒，警方
      就有提示被告他們的名字和口卡等資料給伊，意思就是要
      我指認他們有販賣毒品給伊不然連伊也會有事情，但伊跟
      被告他們實際上就不認識。況且，當初做筆錄時我因為犯
      藥癮，根本也不知道我自己筆錄做了些什麼內容。另在製
      作警詢筆錄，前後出去二次，第一次出去上廁所，第二次
      是警察讓我去打電話給我姑姑宋美英，伊向伊姑姑表示我
      被警察抓到了，要她去醫院看護我住院的祖父。伊被查獲
      當時的精神狀況還沒有很痛苦。但在吃醫院開的藥癮的解
      藥，有精神不濟。且伊被查獲當時之精神狀況有毒癮發作
      。伊在九十六年六月二十二日晚上九點多有施用海洛因，
      在二十三日早上六、七點被抓到，在八點多、九點製作筆
      錄；警察九十六年六月二十三日上午八點五十一分製作警
      詢筆錄之前，沒有提示筆錄給伊看，亦未要伊簽名。警察
      是在筆錄製作完畢後再讓伊閱覽簽名。警察在詢問伊時有
      做筆錄並在做完後給伊簽名。警察有先拿口卡給伊看，然
      後叫伊說「戊○○、己○○他們有在販賣毒品」、「我有
      向他們購買毒品」，警察還說若我不承認，我會有事情。
      該名警員就是去抓伊之警員。就是在庭的二位證人，但伊
      只記得其中一個。是製作筆錄的甲○○及庚○○該二位警
      員叫伊咬戊○○他們，但有一個我不太記得他的名字。他
      們就說，這些被告有在販賣毒品，要伊指證說他們有在販
      賣，還說，若你不配合我，連你也會有事情。伊在製作警
      詢筆錄時，未向警方表示，在前一天晚上九點多有吸食毒
      品等語。惟證人甲○○於本院審理時證稱：九十六年六月
      二十三日上午八點五十一分丙○○之偵詢筆錄是由伊訊問
      。在伊訊問丙○○時，另一位在場警員庚○○有將詢、答
      之內容當場輸入電腦。伊等製作筆錄會按各類型的案件（
      如販毒案）而有一般慣用格式的範本，伊等會引用舊有制
      式的格式內容（如犯罪手法）來修正、製作。若在那段時
      間內所問的內容與之前我們引用範本所做出的內容相符時
      ，我們就不會再做輸入、修正。根據我們實務，我們會事
      先將詢問問題內容打好，待被詢問者回答後，我們會依據
      被詢問者的回答內容來輸入電腦、記載在筆錄上。我們都
      有打。我有看過光碟。但，筆錄與丙○○回答的內容都一
      致無誤、沒有擅改。我們筆錄內容有些可以複製之前的筆
      錄內容、稍做修改的方式來製作。況且我們也沒有違反丙○○的本意。我們製作筆錄時，可能會將筆錄上有關問題
      的部分預先從之前承辦過的案件筆錄中複製，然後修改與
      個案相關之內容。我們絕沒有違反丙○○的本意。因為庚○○是本件販毒案的主辦人，我看後面還有些問題要詢問
      ，因此我先幫庚○○把問題輸入電腦。我們要按照丙○○
      回答的內容一一輸入電腦。伊等查獲丙○○當時，丙○○
      的精神狀況很好。伊在植入舊範本時，未同時將丙○○答
      覆的內容事先就一併輸入。我們就是拿前案的內容來修改
      ，但我們還是有按丙○○答覆的內容據實記錄。我們是按
      照丙○○回答的意思輸入電腦。我們除了引用舊案的問題
      外，還有補充我們自己要詢問之問題。我們在製作筆錄前
      時有提示戊○○、乙○○等人的口卡給丙○○看。伊未叫
      丙○○要咬戊○○、乙○○等人，說就是這些人販賣毒品
      給他。伊等未在詢問前，就將筆錄做好，並把筆錄給丙○○簽名。我們都是按丙○○所言據實記載在筆錄上，我們
      不會憑空增添不實內容。關於丙○○回答內容的部分，確
      實均是當時由丙○○回答後才記載在筆錄上。丙○○回答
      的內容均實在。製作筆錄當時，丙○○的精神狀況良好。
      抓到時、製作時都良好。我們不會在製作警詢筆錄前就已
      經事先做好完整的筆錄要丙○○簽名。伊在製作警詢筆錄
      後，確實有提示筆錄內容讓丙○○閱覽後再讓他簽名。證
      人庚○○於本院審理時證陳：九十六年六月二十三日丙○○偵詢筆錄是由伊製作。我都有按照丙○○答覆的內容輸
      入。還有，關於筆錄製作部分，我們會依據之前相關案件
      （如毒品案件）的舊檔案內容，再按照丙○○答覆的內容
      做修改。而且我們都會將筆錄列印出來，經丙○○閱覽無
      誤後再讓他簽名捺印。我們一定會按照丙○○的原意輸入
      電腦、修改筆錄，然後將筆錄列印給他看，讓他簽名捺印
      。你或許會認為光碟畫面上沒有動作，但若我們不是按照
      丙○○所言製作筆錄，他不可能會簽名捺印。我們會想到
      一些要詢問的內容，就是會預設要詢問的問題，我先繕打
      在筆錄上，等到甲○○帶丙○○回來時才問他，並非事先
      鍵入丙○○回答的內容。雖經勘驗在十四分十一秒到十六
      分九秒，有二分多鐘時間，似未將丙○○回答的內容輸入
      電腦，但看起來好像沒有打字，但我們都有將詢答內容輸
      入電腦。我們當初在醫院帶到丙○○，因為丙○○顧慮他
      的親人在醫院無人照護，因此他要求我們讓他打電話通知
      其他家人去照護在醫院的親人。因為我們偵訊室在地下室
      ，因此我們讓他到外面撥打電話。我們在九十六年六月二
      十三日八點五十一分開始製作筆錄之前約半個鐘頭抓到丙○○。我們帶到人之後，就直接帶回警局作筆錄。丙○○
      有向警方表示，他被抓到前有施用毒品，當天抓到丙○○
      時，他的精神狀況良好。我們在九十六年六月二十三日八
      點五十一分開始製作警詢筆錄時，丙○○的精神狀況良好
      。我們在製作筆錄前，未提示戊○○、乙○○等人的口卡
      給丙○○指認，是在做筆錄時拿給他看的。伊等亦未提前
      製作好筆錄讓丙○○簽名。丙○○在原審出庭作證時，所
      稱：「在製作筆錄前，警察就將筆錄做好，就拿筆錄給我
      簽名我就簽」之證詞，並非事實。在製作筆錄時，我們有
      引用舊案的問題來問丙○○。我們會按照丙○○供述的原
      意輸入，若與調出來的舊案底稿內容不同，我們會按照丙○○的原意修改，才不至於變成「違背自己的意思而為陳
      述。」。我們在製作完筆錄、確實有提示給丙○○閱覽後
      才讓他簽名。我們在問到指認嫌疑人時，我們會提示指認
      嫌疑人記錄表請他指認。我們絕對未叫丙○○故意要指認
      戊○○、乙○○等人。因為丙○○有親人在醫院，他要打
      電話給家裡的人，請另一人去照護他在醫院的親人。丙○○從被抓到他製作完筆錄的這段時間內，丙○○的精神狀
      況都良好。丙○○所說他因前晚有吃藥之故而有些精神不
      濟的情形，是不實在。再經本院諭知由證人丙○○、甲○○、庚○○當庭對質。證人庚○○證陳：因為丙○○他還
      要採尿，我們不可能讓他服用任何藥物（即丙○○所謂之
      解藥）。證人丙○○證謂：警員在製作筆錄完後，他們有
      將筆錄拿給我簽名、按指印，但因為我識字不多，所以看
      了也沒用。證人庚○○、甲○○則均證述：我們有把筆錄
      拿給丙○○看，我們有問他「內容是否有需要修改的地方
      」，我們還有強調「我們有全程錄影錄音」。證人丙○○
      亦承認警方確曾詢問伊「內容是否有需要修改的地方」及
      「我們有全程錄影錄音」。另證人庚○○更證稱：我們當
      日有將丙○○移送地檢署給指揮的檢察官複訊具結，若丙○○有什麼問題，他在偵查中應該就可以跟檢察官反應。
      因此，我們剛才所言均屬事實。雖證人丙○○復證陳：我
      認為他們都是自己人，反應也無效，所以我沒有反應等語
      。但警員既於製作完警詢筆錄之後，曾將筆錄拿給丙○○
      看，於看完後由其簽名、按指印，警員並詢以內容是否有
      需要修改之處，顯然已盡其職責，況警方於製作警詢筆錄
      之前或當時，應不可能允許丙○○服用任何藥物，方屬常
      態，丙○○復未提出其服用藥物之任何證據，尚難謂其證
      述為可信。再警察係隸屬行政院內政部警政署，在地方則
      受各縣市政府節制，而檢察官則隸屬行政院法務部，在地
      方則由各檢察署掌理，顯屬不相同之機構，證人丙○○所
      謂他們是自己人，反應無效，亦屬難予採信。另被告辛○○於本院審理時，以證人身份經詰問，亦證陳：伊未曾與
      被告己○○一起送毒品給買方，是被告己○○他是自己出
      去送的。伊雖未曾親眼目睹被告己○○有幫被告戊○○運
      送毒品，但因伊係幫戊○○拿東西給他人，伊與被告己○○都是司機，自可以確認被告己○○有幫戊○○運送毒品
      給他人。伊曾幫被告戊○○運送過毒品，益足證人被告等
      人販賣毒品。
    (5)綜上所述，被告等 4人所組成之販毒集團，渠等販賣海洛
      因之分工情節如前所述乙情，足堪認定。
  (二)被告等 4人曾於附表一、二、三所示之時間、地點，以附表
    一、二、三所示之聯絡購買方式，分別販賣第一級毒品海洛
    因予證人丙○○ 3次、證人丁○○4次及證人癸○○1次等情
    ，有如附表一、二、三證據欄所示之證據可資佐證，詳如前
    述，堪予認定。至證人丙○○、丁○○、癸○○雖於原審審
    理時，證人丙○○於本院審理時翻異前詞，證人丙○○於原
    審 97年1月17日審理時具結後改證稱：其僅認識「海豬」，
    被告戊○○、乙○○及己○○伊均不認識，其不會說話害他
    們，照片上所示騎乘車號M2K- 591號機車之男子即係伊，伊
    係跟「海豬」（即指被告辛○○）買海洛因，當天其僅有拿
    500元給「海豬」，96年5月25日那通亦係其通聯紀錄，其不
    知道「姐啊」是誰，而在派出所內係因警察教導，才會說跟
    小美買2,000元海洛因及蹺蹺就是磅秤；而96年4月19日那通
    通聯是伊與被告辛○○通話，欲向被告辛○○買行動電話等
    語（見原審卷二 97年1月17日審理筆錄）；於本院審理時改
    稱：伊未向被告戊○○、乙○○及己○○等人購買海洛因，
    是警員叫伊咬被告戊○○等人云云。證人丁○○於原審97年
    7月 10日審理時則改證稱：其雖有打電話找被告戊○○，但
    未曾見過面，被告戊○○也沒拿海洛因給其，在庭被告中，
    其僅認識被告辛○○；其雖有打過電話，但是不知道對方接
    電話是何人，且最後都沒有完成交易，在警局時都有拿相片
    指認，但看相片及看本人有落差，其亦不認識被告乙○○，
    小美也非被告乙○○，警局所拿供其指認為「小美」的照片
    ，跟本人不符有落差，其所施用之海洛因是向大胖以000000
    0000電話購買，而都是海豬（即指被告辛○○）拿出來給伊
    的，警詢時，警方均無何刑求、逼供，其在偵訊時確實曾說
    過被告戊○○有時會委由被告乙○○、辛○○及己○○拿海
    洛因到水姑娘檳榔攤給其等語（見原審卷三 97年7月10日審
    理筆錄）；另證人癸○○於原審 97年7月10日審理時具結後
    則證稱：其曾向被告戊○○購買海洛因後，由被告己○○、
    辛○○交付海洛因，而其打電話時，被告戊○○、己○○、
    辛○○都有接過，另外也有一名「小美」之女生接過電話，
    但「小美」不是在庭被告乙○○，其僅知道「小美」與被告
    戊○○、己○○及辛○○等人均係朋友關係，其在警詢時曾
    經指認過「小美」的照片，但與本人有落差等語（見原審卷
    三97年7月10日審理筆錄），然查：
    證人丙○○於原審審理時先係證稱：其在警詢時因毒癮發
      作，所以已經不清楚警察問什麼事，其未曾向被告戊○○
      購買海洛因或甲基安非他命，被告等 4人伊僅認識「海豬
      」，然於檢察官請求原審提示證人丙○○於檢察官偵訊時
      所為筆錄，並詢問 96年6月23日之偵訊筆錄是否屬實時，
      證人丙○○連看都沒有看筆錄即證稱「有些不實在」，並
      證稱：其係向「海豬」買的等語（見原審卷二 97年1月17
      日審理筆錄）；另觀諸證人丁○○於原審審理時，亦改證
      稱其僅係與被告辛○○交易海洛因，證人丙○○、丁○○
      迴護不認罪之被告戊○○、乙○○及己○○等情灼然；
      證人丙○○、丁○○及癸○○於警詢時，均經警察提示照
      片供渠等指認，其中就渠等指認綽號「小美」之人為何人
      時，渠等 3人於異時異地分別指認被告乙○○即係綽號「
      小美」之人，此有證人丙○○、丁○○、癸○○指定犯罪
      嫌疑人紀錄表各1份在卷可稽（見96年度他字第492號卷第
      16 頁、 96年度偵字第6374號卷第65、77頁），且經原審
      對照渠等 3人所指認之被告乙○○照片，與於原審暨本院
      應訊之被告乙○○本人相似度極高，又被告乙○○於警詢
      時亦曾坦承其綽號即為「小美」，足認證人丙○○、丁○○、癸○○所指「小美」之人，即係被告乙○○無誤。渠
      等事後於原審暨本院審理時翻異前詞，顯應係與被告戊○○、乙○○、己○○等人同時在庭應訊，而故為迴護之詞
      。
  (三)按販賣毒品之所謂販賣行為，須行為人主觀上有營利意圖，
    且客觀上有販入或賣出毒品行為，即足構成，至於實際上是
    否已經獲利，則非所問；必也始終無營利之意思，而以原價
    或低於原價有償讓與他人，方難謂為販賣行為，而僅得以轉
    讓罪論處（參照最高法院93年度臺上字第1651號判決要旨）
    。又販賣海洛因毒品本無一定價格，各次買賣之價格，當亦
    各有差異，隨供需雙方之資力、關係之深淺、需求之數量、
    貨源之充裕與否、販賣者對於資金之需求如何即殷切與否，
    以及政府查緝之態度，進而為各種不同之風險評估，而為機
    動性之調整，是其價格標準，自非一成不變，且販賣者從各
    種「價差」或「量差」或係「純度」謀取利潤方式，或有差
    異，然其所圖利益之非法販賣行為目的，則屬相同，並無二
    致。本件被告4 人所為各次販賣毒品犯行，雖因並未當場查
    獲販毒事實，且時隔久遠，而無從察知其販賣毒品確實數量
    ，惟毒品危害防制條例所處罰之「販賣」毒品罪，所著重者
    為在主觀上有藉以牟利之惡性，及對毒品之擴散具有較有償
    或無償轉讓行為更嚴重之危害性，被告4 人有無「營利」之
    意圖係從客觀之社會環境、情況及證人、物證等資料，依據
    證據法則綜合研判認定；衡諸毒品海洛因量微價高，且依一
    般社會通念以觀，販賣行為在通常情形下均係以牟利為其主
    要誘因及目的，從而，舉凡其有償交易，除足反證其確另基
    於某種非圖利本意之關係外，通常尚難因無法查悉其販入價
    額作為是否高價賣出之比較，諉無營利之意思，阻卻販賣犯
    行之追訴。本件被告4 人確共同有上開販賣毒品之行為，已
    經調查屬實，考量社會大眾均知買賣海洛因係非法行為之客
    觀社會環境，依據上開積極證據及經驗法則綜合研判，被告
    4 人應係基於意圖營利之犯意聯絡而販賣毒品，要無疑義。
  (四)綜上所述，本案被告戊○○、乙○○、己○○及辛○○被訴
    共同販賣第一級毒品海洛因犯行事證明確，應予依法論科。
    至於被告戊○○請求傳訊證人即當時之警員謝智光，證明被
    告戊○○之警詢筆錄係謝智光叫其承認製作，純係謝智光於
    警詢時，要伊將整個事件承擔下來，他可以幫伊向同事要求
    讓伊女朋友脫罪，毒品係警員謝智光賣給伊的云云。然被告
    戊○○於本院審理時，經本院詢以「為何你以前沒有提過是
    謝智光販賣毒品給你？」被告戊○○答以：我之前有跟律師
    說，律師要我提出證據，但我沒有證據。且本院再詢以：謝
    智光現在在何處？被告戊○○答稱：伊不知道他人在哪裡。
    並稱該員現已不在警察局服務等語。被告戊○○既明知謝智
    光現已不在警察局服務，且不知其現在之行蹤，復無任何證
    據證明，再與被告戊○○販賣毒品海洛因予丙○○、丁○○
    及癸○○等人無直接關係，本院經審酌上開情節，爰不予傳
    喚。另本院辯論終結後，被告戊○○復於九十八年五月五日
    具狀表示：因伊係向謝智光購買毒品海洛因，因受謝智光之
    誤導，而作出非自由意識之不實筆錄。因伊向謝智光購買毒
    品海洛因之地點在曾明華住處，顯然此事實經過，曾明華甚
    為清楚，爰請求傳訊曾明華云云。惟本件係審理被告戊○○
    有無販賣第一級毒品海洛因予丙○○、丁○○及癸○○等人
    ，且依被告戊○○所陳，曾明華並未目睹謝智光要求被告戊○○承擔罪刑。況謝智光尚未破獲，亦不符毒品危害防制條
    例第十七條減輕其刑之要件，復與本案無直接之關係，爰亦
    不予傳訊證人曾明華。另丁○○之警詢光碟片之勘驗，業經
    被告戊○○暨其辯護人捨棄，本院亦認無勘驗之必要，爰不
    予勘驗，附此敘明。
二、查海洛因為毒品危害防制條例第2 條第2 項第1 款所定之第
    一級毒品，不得非法販賣。核被告4 人所為如附表一編號 1
    至3、附表二編號1至4、附表三編號1所示之犯行，均係犯毒
    品危害防制條例第4條第1項之販賣第一級毒品海洛因罪。被
    告戊○○、乙○○、己○○及辛○○各次販賣海洛因前持有
    第一級毒品海洛因之低度行為，應各為渠等販賣第一級毒品
    之高度行為所吸收，不另論罪。被告等4人就附表一編號1至
    3、附表二編號1至4、附表三編號1所示之犯行，均有犯意聯
    絡及行為分擔，皆為共同正犯。按94年2月2日修正公布，於
    95年7月1日施行之刑法，基於刑罰公平原則之考量，杜絕僥
    倖之犯罪心理，並避免易致鼓勵犯罪之誤解，已刪除第56條
    連續犯之規定。行為人反覆實行之犯罪行為茍係在刑法修正
    施行後者，因法律之修正已生阻斷連續犯之法律效果，除認
    應合於接續犯、繼續犯、集合犯等實質上一罪關係而以一罪
    論處外，基於一罪一罰之刑罰公平性，自應併合處罰。而刑
    法上所謂集合犯是指立法者所制定之犯罪構成要件中，本就
    預定有數個同種類之行為將反覆實行之犯罪而言，是將各自
    實現犯罪構成要件之多數行為，解釋為集合犯，而論以一罪
    ；是以對於集合犯，必須從嚴解釋，以符合立法者之意向。
    所謂集合犯，係指數犯罪構成要件中，本即預定有數個同種
    類之行為將反覆實行，雖其特質為行為含有反覆實行複數行
    為而評價為包括一罪，但並非其所有反覆實行之行為，皆一
    律認為包括一罪，仍須從行為人之主觀犯意，自始係基於概
    括性，行為之時、空上具有密切關係，且依社會通念，認屬
    包括之一罪為合理適當者，始足當之，否則仍應依實質競合
    予以併合處罰。犯罪是否包括一罪之集合犯，客觀上，應斟
    酌其法律規定文字之本來意涵、實現該犯罪目的之必要手段
    、社會生活經驗中該犯罪實行常態及社會通念等；主觀上，
    則視其是否出於行為人之一次決意，並秉持刑罰公平原則，
    加以判斷（最高法院96年度臺上字第1850號、96年度臺上字
    第3531號、96年度臺上字第4969號、96年度臺上字第1168號
    判決意旨參照）。本件被告等4人意圖營利而販賣毒品共8次
    之行為，為實現牟利之犯罪目的，依吾人之生活經驗，其犯
    罪之實行，固以反覆、繼續為常態，然其販賣之時間，自96
    年4月間起，迄96年6月間止，長達2月許，販賣對象復包括
    證人丙○○、丁○○及癸○○等人，實難認係出於被告等4
    人之1次犯意決之；況此類綿延數月，異時、異地且異其對
    象之販賣毒品行為，依社會通念，殊難認以評價為一罪為適
    當；再者，其多次販賣毒品，致該毒品氾濫，嚴重危害國人
    身心健康之犯罪結果，評價為集合犯之包括一罪，難謂符合
    法律規範本質，更與刪除連續犯之修法意旨相違，自不得認
    僅成立集合犯之包括一罪，是被告等4人所犯8次販賣毒品海
    洛因犯行，均應分論併罰。公訴意旨認被告等4人此部分8次
    販賣毒品海洛因犯行，係屬集合犯關係，尚有誤會。被告乙○○前於95年間，因施用第二級毒品案件，經原審以94年度
    斗簡字第651號，判處有期徒刑6月確定，入監執行後，於95
    年10月12日縮短刑期執行完畢等情，有臺灣高等法院被告前
    案紀錄表一紙在卷可稽，被告乙○○於有期徒刑執行完畢5
    年內又故意再犯本案之8罪，均為累犯，除死刑、無期徒刑
    部分依法不得加重外，皆應依刑法第47條第1項規定，加重
    其刑（販賣第一級毒品罪之法定本刑為死刑、無期徒刑，被
    告乙○○此部分依法不得再予加重，僅就罰金刑部分加重）
    。另按販賣第一級毒品罪之法定刑為死刑或無期徒刑，然同
    為販賣第一級毒品之人，其原因動機不一，犯罪情節未必盡
    同，或有大盤毒梟者，亦有中、小盤之分，甚或僅止於吸毒
    者友儕間為求互通有無之有償轉讓者亦有之，其販賣行為所
    造成危害社會之程度自屬有異，法律科處此類犯罪，所設之
    法定最低本刑卻同為「死刑或無期徒刑」，不可謂不重。於
    此情形，倘依其情狀處以較輕之徒刑，即足以懲儆，並可達
    防衛社會之目的者，自非不可依客觀之犯行與主觀之惡性二
    者加以考量其情狀，是否有可憫恕之處，適用刑法第59條之
    規定酌量減輕其刑，期使個案裁判之量刑，能斟酌至當，符
    合比例原則。本件被告等4人販賣第一級毒品海洛因，無視
    國家對於杜絕毒品危害之禁令，渠等行為固屬不當，應予非
    難，然被告等4人販賣海洛因之對象尚僅證人丙○○、丁○○、癸○○3人，且渠等3人均係原即染有毒癮之人，渠等共
    同販賣海洛因之次數共8次，每次獲利在五百元至三千元間
    ，獲利尚非至鉅，渠等犯罪之情節尚非至惡，僅因一時貪念
    ，致罹重典，然相對於長期大量販賣毒品之大毒梟而言，渠
    等對社會治安及國民健康之危害顯然較小，且被告戊○○、
    己○○及辛○○前均尚無販賣毒品之前科犯行，被告乙○○
    前則雖有上述施用第二級毒品犯行，然尚查無販賣、意圖販
    賣而持有毒品等前科素行，綜上被告等4人犯案情節觀之，
    倘仍遽處以法定本刑之最低刑度即無期徒刑，無異仍屬失之
    過苛而不盡情理，不免予人情輕法重之感，且難謂符合罪刑
    相當性及比例原則，更無從與大毒梟之惡行有所區隔，是渠
    等犯罪情狀相較於法定之重刑，在客觀上足以引起一般人之
    同情，情節尚堪憫恕，爰均依刑法第59條之規定，對被告等
    4人所犯上開8次販賣第一級毒品海洛因之犯行，均酌量減輕
    其刑，且就被告乙○○所犯之8次犯行，均就罰金刑部分先
    加後減之。
三、原審認被告等四人犯行罪證明確，依據上述理由，適用毒品
    危害防制條例第 4條第1項、第19條第1項，刑法第11條、第
    28條、第 47條第1 項、第59條、第51條第5款之規定，並審
    酌被告等 4人鋌而走險從事販毒交易，明知海洛因為第一級
    毒品，使用容易成癮，濫行施用，非但對施用者身心造成傷
    害，且多有施用致死之案例，而因其成癮性，常使施用者經
    濟地位發生實質改變而處於劣勢，容易造成家庭破裂戕害國
    力，為國家嚴格查禁之違禁物，仍不顧其販賣對象可能面臨
    之困境，加以販賣，其販賣對象為3人，販賣次數共達8次助
    長毒品流通，致生危害於社會甚鉅，另被告戊○○本身並無
    施用海洛因素行，仍為賺取生活所需，而組成本販毒集團，
    且居集團首腦，惡性最大，及參酌被告乙○○、辛○○、己○○之參與程度，被告辛○○於偵、審過程中懇切認錯坦承
    犯行，被告戊○○、乙○○及己○○則難見悔意等一切情狀
    ，其中就被告戊○○部分，認公訴人具體求處無期徒刑仍嫌
    過重，而分別量處如原判決主文所示之刑，並就主刑部分各
    定其應執行之刑（其他詳細部分見附表一、二、三所載）。
四、另按毒品危害防制條例第 19條第1項規定，犯販賣毒品罪者
    ，其犯罪所得之財物均沒收之，係採義務沒收主義。故販賣
    毒品所得之對價，不問其中成本若干，利潤多少，均應全部
    諭知沒收，貫徹政府查禁煙毒之決心，以符立法本旨（最高
    法院91年度臺上字第2419號判決意旨參照）。另按毒品危害
    防制條例第4條第1項之販賣第一級毒品罪者，其因犯罪所得
    之財物，沒收之，如全部或一部不能沒收時，追徵其價額或
    以其財產抵償之。同條例第 19條第1項雖有明文，然所稱因
    犯罪所得之財物，係以實際所得者為限，苟無所得或尚未取
    得者，即無從為沒收、追徵或以財產抵償之諭知（最高法院
    96年度臺上字第2331號判決意旨參照）。查被告等 4人於附
    表一編號1、2，及附表二編號1至4，及附表三編號 1所示時
    、地，分別販賣海洛因予證人丙○○、丁○○及癸○○，所
    得各為附表交易價格欄所載之金額，應均依毒品危害防制條
    例第 19條第1項規定，於各主文欄項下，諭知宣告沒收，如
    全部或一部不能沒收時，皆以其財產抵償之。另被告等 4人
    於附表一編號 3所示之時、地，販賣海洛因予證人丙○○之
    交易價格雖為 1,000元，然因證人丙○○現款不夠，僅暫先
    支付 500元等情，業據證人丙○○於原審審理時證述在卷，
    且乏積極證據足資證明證人丙○○業已將前揭欠款 500元交
    予被告等4人，參諸前開說明，被告等 4人就附表一編號3所
    示販賣予丙○○之實際所得應僅為 500元，從而就此部分，
    即應於各該被告該次主文欄項下，諭知宣告沒收販賣毒品所
    得 500元，如全部或一部不能沒收時，以其財產抵償之。另
    被告等4人販賣海洛因所使用之0000-000-000、0000-000-00
    0、 0000-000-000門號及裝填各該門號使用之行動電話，被
    告等4人均否認為渠等所有，且 0000000000、0000000000、
    0000000000均非被告等 4人所申請乙節，有臺灣大哥大股份
    有限公司 97年3月21日法大字97026231號函、中華電信股份
    有限公司客戶服務處 97年3月27日信客一（一）警密（97）
    字第 103號查詢電信使用資料函復單、和信電訊股份有限公
    司 97年4月30日和信（企營）字第09720402367號函1紙在卷
    可稽，按依毒品危害防制條例第 19條第1項規定宣告沒收，
    因該條項並無如同條例第 18條第1項所定（不問屬於犯人所
    有與否，沒收之）之明文，故應屬相對沒收主義之立法，其
    應沒收之物，應以屬被告所有者為限（最高法院93年度臺上
    字第462號判決參照），準此，上開充作被告等4人聯絡販賣
    海洛因所用之行動電話及SIM卡，因被告等4人否認為渠等所
    有，復查無其他積極證據足以證明被告等 4人即係所有人，
    自均毋庸依同條例第 19條第1項規定宣告沒收之。至本案搜
    索查扣如犯罪事實欄所載之海洛因、甲基安非他命、不明粉
    末、研磨機、玻璃球吸食器、行動電話、 SIM卡、電子磅秤
    、夾鏈袋、削尖吸管、帳冊、數位錄音機、手提包、錄影機
    、DVD光碟機、傳真機、電腦主機、現金 24,000元、千元偽
    鈔 5張、注射針筒、吸食器等物品，被告乙○○、辛○○及
    己○○均陳稱係欲供渠等己身施用之毒品及工具，尚非欲供
    伊等販賣海洛因所用，且查無證據足資證明前開物品確與本
    案被告等 4人販賣海洛因犯行有關聯，本院自無從併予宣告
    沒收。經核原審判決認事用法均無違誤，量刑亦屬妥適。被
    告戊○○、乙○○及己○○等三人均矢口否認犯行，被告辛○○以原審量刑過重為由，均提起上訴，而指摘原判決不當
    ，非有理由，均應駁回渠等之上訴。
五、不另為無罪諭知部分：
  (一)公訴意旨另略以：被告戊○○於96年4 月間，在彰化縣社頭
    鄉某處，以每次2,000元至3,000元不等之價格，反覆販賣海
    洛因予被告辛○○至少 7次；另被告戊○○、乙○○、辛○○及己○○自96年4月初起至同年6月21日止，亦共同反覆販
    賣海洛因予綽號「炳宏」、「阿海」等成年男子，因認被告
    戊○○、乙○○、辛○○及己○○此部分，均另涉犯毒品危
    害防制條例第4條第1項販賣第一級毒品罪嫌，且與前開經本
    院論罪科刑部分，有集合犯之一罪關係。
  (二)按犯罪事實應依證據認定之，無證據不得認定其犯罪事實，
    又不能證明被告犯罪者，應諭知無罪判決，刑事訴訟法第15
    4 條第2 項、第301 條第1 項分別定有明文。而刑事訴訟上
    證明之資料，無論為直接證據或間接證據，均須達於通常一
    般之人均不致有所懷疑，而得確信其真實之程度，始得據為
    有罪之認定，若其關於被告是否犯罪之證明未能達此程度，
    而有合理之懷疑存在，致使無從形成有罪之確信，根據「罪
    證有疑，利於被告」之證據法則，即不得據為不利被告之認
    定，此有最高法院76年臺上字第4986號判例可稽。
  (三)公訴人認定被告等 4人涉犯上揭罪嫌，就被告戊○○販賣海
    洛因予被告辛○○部分，無非係以證人辛○○之證述；就被
    告等 4人販賣海洛因予「炳宏」、「阿海」部分，則係以被
    告戊○○、辛○○自白及卷附通訊監察譯文為其主要論據。
    訊據被告戊○○辯稱：伊未曾販賣海洛因予證人辛○○云云
    ；另被告乙○○、己○○亦均否認上情；被告辛○○就上情
    則坦承犯罪。按施用毒品者其供出毒品來源，因而破獲者，
    法律規定得減輕其刑，是施用毒品者有為偵查機關誘導、或
    為邀輕典而為不實陳述之可能，其陳述之真實性自有合理之
    懷疑，其所稱向某人購買之供述，須補強證據以擔保其供述
    之真實性，所謂補強證據，雖非以通訊監察譯文為其必要，
    然應指其他有關證明施用毒品者之關於毒品交易之供述真實
    性之相關證據而言，必須與施用毒品者關於毒品交易之供述
    ，具有相當程度之關連性，而足使一般人對施用毒品者關於
    毒品交易之供述，並無合理之懷疑存在，而得確信其為真實
    ，始足當之。經查：
    (1)就被告戊○○販賣海洛因予證人辛○○至少7次部分：
      被告戊○○於 96年6月23日偵訊時，固曾陳稱：被告辛○○向伊拿海洛因也是要錢的等語，然被告戊○○此部分陳
      述，就交易海洛因之時、地、交易金額、交易方式及交易
      次數，均未具體陳明；且被告戊○○嗣後復已翻異前詞，
      改辯稱，未曾販賣海洛因予被告辛○○；是被告戊○○此
      部分自白之真實性及證明力即已有疑；再證人辛○○於96
      年6月23日偵訊時具結後亦證稱：其在96年4月間，開始向
      被告戊○○購買海洛因，每次購買金額2,000元、2,500元
      或3,000元等語（見 96年度偵字第5837號卷第77頁），然
      證人辛○○於原審 97年1月17日審理時具結後改證稱：其
      係分別於96年3月中及同年3月底，均在彰濱工業區，各以
      500 元向被告戊○○購買海洛因等語，蓋觀諸證人辛○○
      於偵訊及原審審理時，倘如證人辛○○所述，其僅向被告
      戊○○購買海洛因 2次，惟其就交易金額之證述，前後卻
      有極大之差距，且就被告戊○○販賣海洛因予被告辛○○
      部分，除證人辛○○前後不一之證述外，尚無補強證據可
      資佐證，實無法遽予採信為論罪基礎。
    (2)就被告戊○○、乙○○、辛○○、己○○販賣海洛因予綽
      號「炳宏」、「阿海」部分：
      被告戊○○於警詢時固坦承綽號「阿海」之人曾於 96年4
      月9 日與伊聯絡欲購買海洛因等語；另被告辛○○則於本
      院 97年1月17日以證人身分接受訊問時，陳稱：其曾經送
      貨給「炳宏」、「阿海」各 1次等語，並有綽號「炳宏」
      之人以0000-000-000門號，於 96年4月9日下午6時48分撥
      入被告4人所使用門號0000000000（以下簡稱第3通通聯）
      ，及不詳姓名年籍男子以00-0000000門號，於96年5月9日
      上午9時58分，撥入被告4人使用之0000000000門號（以下
      簡稱第4通通聯）之通訊監察譯文2紙在卷可稽（見警卷第
      13頁，96年度偵字第6374號卷第45頁）；另被告辛○○於
      原審 97年1月17日審理時以證人身分具結後亦證稱：其曾
      經送貨給「炳宏」、「阿海」各 1次等語；惟查：被告
      戊○○於警詢時，經警提示前開第 3通通聯譯文表示意見
      時，被告戊○○即陳稱：伊不確定是否有交易等語；另被
      告辛○○於警詢時，經警提示前開第 4通通聯譯文表示意
      見時，被告辛○○亦表示該通電話係綽號「阿海」之人，
      在詢問被告己○○之電話，欲向被告己○○買毒品，然該
      次「阿海」沒有錢，所以沒有交易成功等語，足認縱有前
      開2通訊監察譯文，然尚乏積極證據足資證明該2次通聯後
      ，確有毒品海洛因交易成功之情；且乏積極證據足資證明
      被告等 4人於推由被告戊○○、辛○○與前開綽號「炳宏
      」、「阿海」之 2人通話時，即已意圖營利而販入欲供該
      次販賣之海洛因；亦乏積極證據足資證明被告戊○○、辛○○ 2人於與「炳宏」、「阿海」通話時，確有販賣海洛
      因之真意；證人辛○○於原審97年 1月17日同日審理時
      先證稱：其僅親自送貨給「APPLE」及「MARCH」；且其就
      審判長詢問「是否認識外號炳宏的人？」，證人辛○○先
      證稱：不熟，聽過這個人，嗣後始改證稱：曾送貨 1次給
      炳宏；另就審判長詢問「是否認識阿海？」，證人辛○○
      則證稱：「聽過，但沒有送貨給他過，只聽過戊○○在談
      這個人。」等語，惟嗣後始又改證稱：伊係送去山腳路那
      邊等語（見原審卷當日筆錄），是證人辛○○就是否曾送
      海洛因給「炳宏」、「阿海」乙情，於原審同日審理時，
      前後證述顯不一致，復與證人辛○○以被告身分於警局應
      訊時所述相悖，從而，尚難僅憑證人辛○○於原審審理時
      之證述，而為被告等4人不利之認定。
    (3)此外，復查無其他積極證據足以證明被告戊○○、乙○○
      、辛○○、己○○各有此部分販賣第一級毒品海洛因之犯
      行，此部分自屬不能證明被告等4人犯罪，原應為被告等4
      人無罪之諭知，惟公訴人認此部分，與被告等 4人前經本
      院論罪科刑部分，有集合犯之一罪關係，爰不另為無罪之
      諭知。
、被告戊○○其餘被訴無罪部分：
一、公訴意旨另略以：(一)被告戊○○於96年3 月間，在彰化縣社
    頭鄉某處，販賣第二級毒品甲基安非他命予證人辛○○，販
    售金額各為500元及1,000元；(二)於 96年3月間，在彰化縣田
    中鎮田中火車站前某清粥小菜店內，轉讓海洛因及甲基安非
    他命予證人己○○，其次數至少7次；(三)96年4月初起至96年
    6月21 日止，被告戊○○因證人辛○○、己○○有代為出面
    交易海洛因，或搭載伊與被告乙○○外出交易海洛因，而多
    次在渠等位於南投縣草屯鎮之前揭住處內，提供海洛因及甲
    基安非他命予證人辛○○、己○○施用，認被告戊○○就(一)
    部分，另涉犯毒品危害防制條例第4條第2項販賣第二級毒品
    罪嫌；就(二)部分，另涉犯毒品危害防制條例第8條第1項、第
    2 項轉讓第一、二級毒品罪嫌；就(三)部分，另涉犯毒品危害
    防制條例第 8條第1項、第2項轉讓第一級毒品海洛因及第二
    級毒品甲基安非他命罪嫌。
二、按犯罪事實應依證據認定之，無證據不得認定犯罪事實，刑
    事訴訟法第154 條第2 項定有明文。而認定不利於被告之事
    實，須依積極證據，苟積極證據不足為不利於被告事實之認
    定時，即應為有利於被告之認定，更不必有何有利之證據，
    亦有最高法院30年上字第816 號判例可資參照。又按施用毒
    品者其供出毒品來源，因而破獲者，法律規定得減輕其刑，
    是施用毒品者有為偵查機關誘導、或為邀輕典而為不實陳述
    之可能，其陳述之真實性自有合理之懷疑，其所稱向某人購
    買之供述，須補強證據以擔保其供述之真實性，所謂補強證
    據，指其他有關證明施用毒品者之關於毒品交易之供述真實
    性之相關證據而言，必須與施用毒品者關於毒品交易之供述
    ，具有相當程度之關連性，而足使一般人對施用毒品者關於
    毒品交易之供述，並無合理之懷疑存在，而得確信其為真實
    ，始足當之（最高法院94年度臺上字第7038號、94年度臺上
    字第1218號判決意旨參照）。
三、本件公訴人認被告戊○○涉有此部分販賣第二級毒品、轉讓
    第一、二級毒品犯嫌，主要係以被告戊○○於警詢之供述，
    及證人辛○○、己○○之證述為其主要論據。被告戊○○於
    偵訊、原審審理及本院審理時，均堅詞否認有何販賣第二級
    毒品甲基安非他命予證人辛○○，及轉讓第一級毒品海洛因
    、第二級毒品甲基安非他命予證人辛○○、己○○之犯行。
    經查：
  (一)就被告戊○○被訴於 96年3月間，在彰化縣社頭鄉某處，販
    賣第二級毒品甲基安非他命予證人辛○○部分：
    被告戊○○於 96年6月23日偵訊時，固曾陳稱：伊沒有用毒
    品控制己○○及辛○○，渠等向伊拿毒品也是要錢的等語，
    然被告戊○○此部分陳述，就與證人辛○○交易甲基安非他
    命之時、地、交易金額、交易方式及交易次數，均未具體陳
    明；且被告戊○○嗣後復已翻異前詞，改辯稱，未曾販賣甲
    基安非他命予證人辛○○；是被告戊○○此部分自白之真實
    性及證明力即已有疑；再證人辛○○於96年6月23日、96年8
    月17日偵訊時具結後雖證稱：其於 96年3月間，開始向被告
    戊○○購買甲基安非他命，每次購買金額為500元或1,000元
    ，因其在南投縣水里鄉的砂石場工作，會在半路上即社頭相
    ，交易甲基安非他命等語（見 96年度偵字第5837號卷第150
    頁），然證人辛○○於原審 97年1月17日審理時具結後改證
    稱：其分別在 96年4月及5月，在北斗均以500元向被告戊○○購買甲基安非他命等語（見原審當日審判筆錄），蓋觀諸
    證人辛○○於偵訊及原審審理時，倘依證人辛○○證述僅向
    被告戊○○購買甲基安非他命 2次，惟其就交易地點、金額
    之陳述確仍證述不一，且就被告戊○○販賣甲基安非他命予
    被告辛○○部分，除證人辛○○前後不一之證述外，尚無補
    強證據可資佐證，實無法遽予採信為論罪基礎。
  (二)就被告戊○○被訴於 96年3月間，在彰化縣田中鎮田中火車
    站前某清粥小菜店內，轉讓海洛因及甲基安非他命予證人己○○部分：
    證人己○○於96年6月23日偵訊時具結後雖證稱：在96年3月
    間，被告戊○○曾於彰化縣田中車站附近之清粥小菜店內，
    免費提供海洛因及甲基安非他命供其施用等語（見96年度偵
    字第5837號卷第73頁），惟其於原審審理時已翻異前詞。蓋
    證人己○○就被告戊○○曾無償轉讓海洛因及甲基安非他命
    已翻異前詞，且被告戊○○自警詢迄本院審理時，均否認有
    何無償轉讓海洛因及甲基安非他命予證人己○○施用之情，
    另就被告戊○○此部分犯行，除證人己○○於偵訊時之單一
    指證外，尚無何其他積極證據。綜上所述，參諸前開判例意
    旨及說明，本案卷內除證人己○○於偵訊時之單一指證外，
    並無何其他積極證據足資證明被告戊○○有何起訴書所載之
    轉讓第一級毒品海洛因及第二級毒品甲基安非他命犯行，基
    於罪疑唯輕法理，依照現有積極證據，尚無從證明被告戊○○有於前揭時、地，轉讓海洛因及甲基安非他命予證人己○○施用之犯行。
  (三)就被告戊○○被訴於96年4 月初起至96年6 月21日止，多次
    在渠等位於南投縣草屯鎮之前揭住處內，轉讓海洛因及甲基
    安非他命予證人辛○○、己○○部分：
    證人辛○○於 96年6月23日偵訊時具結後雖證稱：其與被告
    戊○○同住後，其施用之海洛因及甲基安非他命，即均係被
    告戊○○所提供等語（見 96年度偵字第5837號卷第150頁）
    ，且於原審97年7月17日審理時亦證稱：被告戊○○曾5次提
    供海洛因給其施用等語（見原審當日審判筆錄）；另證人己○○則於 96年6月23日警詢時證稱：其如果搭載被告戊○○
    出門販毒，被告戊○○即會免費提供不等之海洛因及甲基安
    非他命供其施用等語（見96年度偵字第5837號卷第43頁至第
    44頁）。惟證人辛○○於原審 97年1月17日審理時，已改證
    稱：被告戊○○未曾無償轉讓甲基安非他命予其施用；另證
    人己○○於原審審理時亦改證稱：被告戊○○未曾無償轉讓
    海洛因及甲基安非他命供其施用等語（均見原審當日審判筆
    錄）。蓋證人辛○○就被告戊○○曾無償轉讓甲基安非他命
    予其施用已翻異前詞，另證人己○○則就被告戊○○曾無償
    轉讓海洛因、甲基安非他命予其施用亦已翻異前詞，另被告
    戊○○自警詢迄原審審理時，均否認有何無償轉讓海洛因及
    甲基安非他命予證人辛○○、己○○施用之情，且就被告戊○○此部分犯行，除證人辛○○、己○○上開單一指證外，
    均無何其他積極證據。綜上所述，參諸前開判例意旨及說明
    ，本案卷內除證人辛○○、己○○之單一指證外，並無何其
    他積極證據足資證明被告戊○○有何起訴書所載此部分之轉
    讓第一級毒品海洛因及第二級毒品甲基安非他命犯行，基於
    罪疑唯輕法理，依照現有積極證據，尚無從證明被告戊○○
    有於前揭時、地，轉讓海洛因及甲基安非他命予證人辛○○
    、己○○施用之犯行。
  (四)綜上所述，檢察官所為舉證，均不足以證實被告戊○○確有
    上開犯行，本院調查結果，亦未發見其他不利於被告戊○○
    之積極證據，不能證明被告戊○○犯罪。此外，復查無其他
    積極、直接之證據足資證明被告戊○○確有前揭犯行，原審
    以不能證明被告戊○○犯罪，判決被告戊○○無罪，經核並
    無不合。檢察官上訴仍未提出適合於證明犯罪事實之積極證
    據，上訴意旨所稱各節，仍無法動搖原判決之基礎，本件檢
    察官此部分之上訴為無理由，亦應予駁回。
據上論斷，應依刑事訴訟法第三百六十八條，判決如主文。
本案經檢察官壬○○到庭執行職務。
中    華    民    國    98    年    5    月    20     日
            刑事第十一庭   審判長法  官   陳  朱  貴
                                 法  官   何  志  通
                                 法  官   胡  文  傑
以上正本證明與原本無異。
如不服本判決應於收受送達後十日內向本院提出上訴書狀，其未
敘述上訴之理由者，並得於提起上訴後十日內向本院補提理由書（
均須按他造當事人之人數附繕本）「切勿逕送上級法院」。
                                 書記官   顏  子  良
中    華    民    國    98    年    5    月    20     日
附錄本案論罪科刑法條：
毒品危害防制條例第4條
製造、運輸、販賣第一級毒品者，處死刑或無期徒刑；處無期徒
刑者，得併科新臺幣 1 千萬元以下罰金。
製造、運輸、販賣第二級毒品者，處無期徒刑或 7 年以上有期徒
刑，得併科新臺幣 7 百萬元以下罰金。
前五項之未遂犯罰之。
毒品危害防制條例第19條
犯第 4 條至第 9 條、第 12 條、第 13 條或第 14 條第 1 項、
第2項之罪者，其供犯罪所用或因犯罪所得之財物，均沒收之，
如全部或一部不能沒收時，追徵其價額或以其財產抵償之。
附表一：被告4人販賣第一級毒品海洛因予丙○○部分：
┌─┬──┬──┬──────┬───┬───────┬─────────────────┐
│編│交易│交易│聯絡購買方式│交易價│  證      據  │     主            文             │
│號│時間│地點│            │格（新│              │                                  │
│  │    │    │            │臺幣）│              │                                  │
├─┼──┼──┼──────┼───┼───────┼─────────────────┤
│1 │96年│臺灣│由丙○○以其│2 包  │1 、證人丙○○│戊○○共同販賣第一級毒品，處有期徒│
│  │4 月│地區│使用之0923-1│1,400 │於警、偵訊之證│刑拾陸年。因販賣毒品所得之財物新臺│
│  │19日│某不│70-393門號，│元    │述（見96年度他│幣壹仟肆佰元沒收之，如全部或一部不│
│  │上午│詳地│撥打當時由陳│      │字第492 號卷第│能沒收時，以其財產抵償之。        │
│  │10時│點  │承志使用之09│      │9 至13 頁 、第│乙○○共同販賣第一級毒品，累犯，處│
│  │51分│    │00-000-000門│      │28頁至第29 頁 │有期徒刑拾伍年拾月。因販賣毒品所得│
│  │通話│    │號，約定購買│      │）。          │之財物新臺幣壹仟肆佰元沒收之，如全│
│  │後某│    │海洛因之時、│      │2、通訊監察譯 │部或一部不能沒收時，以其財產抵償之│
│  │時  │    │地及交易價格│      │文1紙（見同上 │。                                │
│  │    │    │。          │      │卷第19頁）。  │辛○○共同販賣第一級毒品，處有期徒│
│  │    │    │            │      │3、被告戊○○ │刑拾伍年貳月。因販賣毒品所得之財物│
│  │    │    │            │      │、辛○○之警詢│新臺幣壹仟肆佰元沒收之，如全部或一│
│  │    │    │            │      │自白。        │部不能沒收時，以其財產抵償之。    │
│  │    │    │            │      │              │己○○共同販賣第一級毒品，處有期徒│
│  │    │    │            │      │              │刑拾伍年陸月。因販賣毒品所得之財物│
│  │    │    │            │      │              │新臺幣壹仟肆佰元沒收之，如全部或一│
│  │    │    │            │      │              │部不能沒收時，以其財產抵償之。    │
├─┼──┼──┼──────┼───┼───────┼─────────────────┤
│2 │96年│臺灣│由丙○○以其│2,000 │1 、證人丙○○│戊○○共同販賣第一級毒品，處有期徒│
│  │5 月│地區│住家電話04-8│元    │於警、偵訊之證│刑拾陸年。因販賣毒品所得之財物新臺│
│  │25  │某不│802920，撥打│      │述（見96年度他│幣貳仟元沒收之，如全部或一部不能沒│
│  │日下│詳地│當時由乙○○│      │字第492 號卷第│收時，以其財產抵償之。            │
│  │午1 │點  │使用之0939-9│      │9 至13 頁 、第│乙○○共同販賣第一級毒品，累犯，處│
│  │時2 │    │75-987門號，│      │28頁至第29 頁 │有期徒刑拾伍年拾月。因販賣毒品所得│
│  │分後│    │約定購買海洛│      │）。          │之財物新臺幣貳仟元沒收之，如全部或│
│  │某時│    │因之時、地及│      │2、通訊監察譯 │一部不能沒收時，以其財產抵償之。  │
│  │    │    │交易價格。  │      │文1 紙（見彰警│辛○○共同販賣第一級毒品，處有期徒│
│  │    │    │            │      │刑偵三字第9600│刑拾伍年貳月。因販賣毒品所得之財物│
│  │    │    │            │      │35752 號警卷第│新臺幣貳仟元（原判決誤載為貳仟肆佰│
│  │    │    │            │      │38頁）。      │元，應予更正）沒收之，如全部或一部│
│  │    │    │            │      │3 、被告乙○○│不能沒收時，以其財產抵償之。      │
│  │    │    │            │      │之警詢自白。  │己○○共同販賣第一級毒品，處有期徒│
│  │    │    │            │      │              │刑拾伍年陸月。因販賣毒品所得之財物│
│  │    │    │            │      │              │新臺幣貳仟元沒收之，如全部或一部不│
│  │    │    │            │      │              │能沒收時，以其財產抵償之。        │
├─┼──┼──┼──────┼───┼───────┼─────────────────┤
│3 │96年│彰化│由丙○○以其│1,000 │1 、證人丙○○│戊○○共同販賣第一級毒品，處有期徒│
│  │6 月│縣田│住家電話04-8│元，惟│於警、偵訊及原│刑拾陸年。因販賣毒品所得之財物新臺│
│  │14  │中鎮│802920，撥打│丙○○│審審理時之證述│幣伍佰元沒收之，如全部或一部不能沒│
│  │日下│黃昏│當時由被告黃│僅先支│（見96年度他字│收時，以其財產抵償之。            │
│  │午4 │市場│琦峰使用之09│付500 │第492號卷第9至│乙○○共同販賣第一級毒品，累犯，處│
│  │時45│旁停│00-000-000門│元    │13頁、第28頁至│有期徒刑拾伍年拾月。因販賣毒品所得│
│  │分後│車場│號，約定購買│      │第29頁，及原審│之財物新臺幣伍佰元沒收之，如全部或│
│  │某時│    │海洛因之時、│      │卷）。        │一部不能沒收時，以其財產抵償之。  │
│  │    │    │地及交易價格│      │2、通訊監察譯 │辛○○共同販賣第一級毒品，處有期徒│
│  │    │    │。          │      │文1 紙（見同上│刑拾伍年貳月。因販賣毒品所得之財物│
│  │    │    │            │      │卷第20頁）。  │新臺幣伍佰元沒收之，如全部或一部不│
│  │    │    │            │      │3 、被告辛○○│能沒收時，以其財產抵償之。        │
│  │    │    │            │      │之自白。      │己○○共同販賣第一級毒品，處有期徒│
│  │    │    │            │      │              │刑拾伍年陸月。因販賣毒品所得之財物│
│  │    │    │            │      │              │新臺幣伍佰元沒收之，如全部或一部不│
│  │    │    │            │      │              │能沒收時，以其財產抵償之。        │
└─┴──┴──┴──────┴───┴───────┴─────────────────┘
附表二：被告4人販賣第一級毒品海洛因予丁○○部分：
┌─┬──┬──┬──────┬───┬───────┬─────────────────┐
│編│交易│交易│聯絡購買方式│交易價│  證     據   │       主                 文      │
│號│時間│地點│            │格（新│              │                                  │
│  │    │    │            │臺幣）│              │                                  │
├─┼──┼──┼──────┼───┼───────┼─────────────────┤
│1 │96年│臺灣│由丁○○撥打│2,000 │1 、證人丁○○│戊○○共同販賣第一級毒品，處有期徒│
│  │4 月│地區│電話聯絡後，│元    │於警、偵訊及原│刑拾陸年。因販賣毒品所得之財物新臺│
│  │8日 │某不│約定購買海洛│      │審審理時之證述│幣貳仟元沒收之，如全部或一部不能沒│
│  │    │詳地│因之時間、地│      │（見96年度偵字│收時，以其財產抵償之。            │
│  │    │點  │點後進行交易│      │第6374號卷第57│乙○○共同販賣第一級毒品，累犯，處│
│  │    │    │。          │      │頁至第62頁，96│有期徒刑拾伍年拾月。因販賣毒品所得│
│  │    │    │            │      │年度偵字第5837│之財物新臺幣貳仟元沒收之，如全部或│
│  │    │    │            │      │號卷第98頁至第│一部不能沒收時，以其財產抵償之。  │
│  │    │    │            │      │99頁，原審卷(三)│辛○○共同販賣第一級毒品，處有期徒│
│  │    │    │            │      │）。          │刑拾伍年貳月。因販賣毒品所得之財物│
│  │    │    │            │      │2 、通訊監察譯│新臺幣貳仟元沒收之，如全部或一部不│
│  │    │    │            │      │文1 紙（見96年│能沒收時，以其財產抵償之。        │
│  │    │    │            │      │度偵字第6374號│己○○共同販賣第一級毒品，處有期徒│
│  │    │    │            │      │卷第63頁）    │刑拾伍年陸月。因販賣毒品所得之財物│
│  │    │    │            │      │              │新臺幣貳仟元沒收之，如全部或一部不│
│  │    │    │            │      │              │能沒收時，以其財產抵償之。        │
├─┼──┼──┼──────┼───┼───────┼─────────────────┤
│2 │96年│臺灣│由丁○○以其│3,000 │1 、證人丁○○│戊○○共同販賣第一級毒品，處有期徒│
│  │4 月│地區│使用之095406│元    │於警、偵訊及原│刑拾陸年。因販賣毒品所得之財物新臺│
│  │9日 │某不│5349門號，撥│      │審審理時之證述│幣仟元沒收之，如全部或一部不能沒│
│  │下午│詳地│打當時由被告│      │（見96年度偵字│收時，以其財產抵償之。            │
│  │5 時│點  │戊○○使用之│      │第6374號卷第57│乙○○共同販賣第一級毒品，累犯，處│
│  │30分│    │0000000000門│      │頁至第62頁，96│有期徒刑拾伍年拾月。因販賣毒品所得│
│  │後某│    │號，約定購買│      │年度偵字第5837│之財物新臺幣仟元沒收之，如全部或│
│  │時  │    │海洛因之時、│      │號卷第98頁至第│一部不能沒收時，以其財產抵償之。  │
│  │    │    │地及交易價格│      │99頁，原審卷(三)│辛○○共同販賣第一級毒品，處有期徒│
│  │    │    │。          │      │）。          │刑拾伍年貳月。因販賣毒品所得之財物│
│  │    │    │            │      │2 、通訊監察譯│新臺幣仟元沒收之，如全部或一部不│
│  │    │    │            │      │文1 紙（見96年│能沒收時，以其財產抵償之。        │
│  │    │    │            │      │度偵字第6374號│己○○共同販賣第一級毒品，處有期徒│
│  │    │    │            │      │卷第63頁）    │刑拾伍年陸月。因販賣毒品所得之財物│
│  │    │    │            │      │              │新臺幣仟元沒收之，如全部或一部不│
│  │    │    │            │      │              │能沒收時，以其財產抵償之。        │
├─┼──┼──┼──────┼───┼───────┼─────────────────┤
│3 │96年│臺灣│由丁○○以其│1,000 │1 、證人丁○○│戊○○共同販賣第一級毒品，處有期徒│
│  │4 月│地區│使用之095406│元    │於警、偵訊及原│刑拾陸年。因販賣毒品所得之財物新臺│
│  │25  │某不│5349門號，撥│      │審審理時之證述│幣壹仟元沒收之，如全部或一部不能沒│
│  │日晚│詳地│打當時由被告│      │（見96年度偵字│收時，以其財產抵償之。            │
│  │上9 │點  │戊○○使用之│      │第6374號卷第57│乙○○共同販賣第一級毒品，累犯，處│
│  │時36│    │0000-000-000│      │頁至第62頁，96│有期徒刑拾伍年拾月。因販賣毒品所得│
│  │分後│    │門號，約定購│      │年度偵字第5837│之財物新臺幣壹仟元沒收之，如全部或│
│  │約 1│    │買海洛因之時│      │號卷第98頁至第│一部不能沒收時，以其財產抵償之。  │
│  │小時│    │、地及交易價│      │99頁，原審卷(三)│辛○○共同販賣第一級毒品，處有期徒│
│  │    │    │格。        │      │）。          │刑拾伍年貳月。因販賣毒品所得之財物│
│  │    │    │            │      │2 、通訊監察譯│新臺幣壹仟元沒收之，如全部或一部不│
│  │    │    │            │      │文1 紙（見96年│能沒收時，以其財產抵償之。        │
│  │    │    │            │      │度偵字第6374號│己○○共同販賣第一級毒品，處有期徒│
│  │    │    │            │      │卷第63頁）    │刑拾伍年陸月。因販賣毒品所得之財物│
│  │    │    │            │      │              │新臺幣壹仟元沒收之，如全部或一部不│
│  │    │    │            │      │              │能沒收時，以其財產抵償之。        │
├─┼──┼──┼──────┼───┼───────┼─────────────────┤
│4 │96年│雲林│由丁○○以其│3,000 │1 、證人丁○○│戊○○共同販賣第一級毒品，處有期徒│
│  │4 月│縣西│使用之095406│元    │於警、偵訊及原│刑拾陸年。因販賣毒品所得之財物新臺│
│  │26  │螺鎮│5349門號，撥│      │審審理時之證述│幣仟元沒收之，如全部或一部不能沒│
│  │日上│某處│打當時由被告│      │（見96年度偵字│收時，以其財產抵償之。            │
│  │午11│    │戊○○使用之│      │第6374號卷第57│乙○○共同販賣第一級毒品，累犯，處│
│  │時3 │    │0000000000門│      │頁至第62頁，96│有期徒刑拾伍年拾月。因販賣毒品所得│
│  │分後│    │號，約定購買│      │年度偵字第5837│之財物新臺幣仟元沒收之，如全部或│
│  │某時│    │海洛因之時、│      │號卷第98頁至第│一部不能沒收時，以其財產抵償之。  │
│  │    │    │地及交易價格│      │99頁，原審卷(三)│辛○○共同販賣第一級毒品，處有期徒│
│  │    │    │。          │      │）。          │刑拾伍年貳月。因販賣毒品所得之財物│
│  │    │    │            │      │2 、通訊監察譯│新臺幣仟元沒收之，如全部或一部不│
│  │    │    │            │      │文1 紙（見96年│能沒收時，以其財產抵償之。        │
│  │    │    │            │      │度偵字第6374號│己○○共同販賣第一級毒品，處有期徒│
│  │    │    │            │      │卷第63頁）    │刑拾伍年陸月。因販賣毒品所得之財物│
│  │    │    │            │      │              │新臺幣仟元沒收之，如全部或一部不│
│  │    │    │            │      │              │能沒收時，以其財產抵償之。        │
└─┴──┴──┴──────┴───┴───────┴─────────────────┘
附表三：被告4人販賣第一級毒品海洛因予癸○○部分：
┌─┬──┬──┬──────┬───┬───────┬─────────────────┐
│編│交易│交易│聯絡購買方式│交易價│  證     據   │       主                文       │
│號│時間│地點│            │格（新│              │                                  │
│  │    │    │            │臺幣）│              │                                  │
├─┼──┼──┼──────┼───┼───────┼─────────────────┤
│1 │96年│臺灣│由癸○○以其│500元 │1 、證人癸○○│戊○○共同販賣第一級毒品，處有期徒│
│  │5 月│地區│住家電話04-8│      │於警、偵訊及原│刑拾陸年。因販賣毒品所得之財物新臺│
│  │16日│某不│72-3385，撥 │      │審審理時之證述│幣伍佰元沒收之，如全部或一部不能沒│
│  │上午│詳地│打當時由黃琦│      │（見96年度偵字│收時，以其財產抵償之。            │
│  │9 時│點  │峰使用之0915│      │第6374號卷第69│乙○○（原判決誤載為辛○○，應予更│
│  │30分│    │964347門號，│      │頁至第74頁，第│正）共同販賣第一級毒品，累犯，處有│
│  │後某│    │約定購買海洛│      │103頁）。     │期徒刑拾伍年拾月。因販賣毒品所得之│
│  │時  │    │因之時、地及│      │2、通訊監察譯 │財物新臺幣伍佰元沒收之，如全部或一│
│  │    │    │交易價格。  │      │文1紙（見同上 │部不能沒收時，以其財產抵償之。    │
│  │    │    │            │      │偵卷第75頁）。│辛○○共同販賣第一級毒品，處有期徒│
│  │    │    │            │      │              │刑拾伍年貳月。因販賣毒品所得之財物│
│  │    │    │            │      │              │新臺幣伍佰元沒收之，如全部或一部不│
│  │    │    │            │      │              │能沒收時，以其財產抵償之。        │
│  │    │    │            │      │              │己○○共同販賣第一級毒品，處有期徒│
│  │    │    │            │      │              │刑拾伍年陸月。因販賣毒品所得之財物│
│  │    │    │            │      │              │新臺幣伍佰元沒收之，如全部或一部不│
│  │    │    │            │      │              │能沒收時，以其財產抵償之。        │
└─┴──┴──┴──────┴───┴───────┴─────────────────┘


司法院資訊處製作；財團法人民間司法改革基金會備份。
